【裁判字號】    91,上更(一),326
【裁判日期】    921015
【裁判案由】    貪污等
【裁判全文】
臺灣高等法院臺中分院刑事判決                九十一年度上更(一)字第三二六號
    上  訴  人
    即  被  告  寅○○
    選任辯護人  蔣志明律師
                丁○○律師
    上  訴  人
    即  被  告  戊○○
    選任辯護人  汪紹銘律師
    上  訴  人
    即  被  告  甲○○
    選任辯護人  丁○○律師
右上訴人因貪污等案件，不服臺灣彰化地方法院八十九年度訴字第二○號中華民國八
十九年十一月二十一日第一審判決（起訴案號：臺灣彰化地方法院檢察署八十八年度
偵字第七九七八、一一四七九號），提起上訴，經最高法院發回更審，本院判決如左
：
      主  文
原判決關於寅○○、戊○○、甲○○部分均撤銷。
甲○○連續意圖為自己不法之所有，以詐術使人將本人之物交付，處有期徒刑貳年，
緩刑伍年。
寅○○、戊○○均無罪。
      事  實
一、甲○○係坐落彰化縣彰化市○○路四八五巷一六三號「錦昌藥局」之負責人兼藥
    劑師。緣臺灣省立彰化醫院（現改隸行政院衛生署，坐落於彰化縣彰化市○○路
    ○段一六０號，以下簡稱「彰化醫院」）醫師兼院長寅○○，為使彰化醫院釋出
    處方箋之比例達到百分之三之標準，俾符合當時臺灣省政府衛生處為推行「醫藥
    分業」政策，所列之考評績效標準，曾大肆宣導上開政策。甲○○所經營之「錦
    昌藥局」距離彰化醫院不遠，病患持彰化醫院釋出之處方箋至該藥局取藥，亦無
    不便之處，且其平日即認識眾多慢性病之患者，甲○○為多取得彰化醫院所釋出
    之處方箋，增加營收，初始親自帶同患者至彰化醫院掛號就診，依程序取得患者
    所交付之處方箋，調劑給藥後申領藥劑費用健保給付。嗣因見部分慢性病患者因
    就診久候，多有不願隨同到醫院就診，或病患因工作關係無暇到醫院掛號就診，
    多有逕行交付健保卡欲向其取藥者；且因長時間帶同病患至彰化醫院就診，與該
    醫院醫師兼院長之寅○○及配合釋出處方箋意願較高之婦產科主任戊○○、主治
    醫師顏國森較為熟悉；復瞭解醫院對於慢性病患者就診時由家屬或他人代為者亦
    多給予方便之情，認有機可乘，竟意圖為自己不法之所有，基於概括之犯意，於
    下述之時間，由甲○○持下述之人之健保卡，至彰化醫院假稱係丙○○等病患要
    就診代為掛號而完成掛號手續，再利用不知內情之寅○○、顏國森、戊○○，連
    續多次將甲○○所捏稱代病患就診之情形登載於各該病患之病歷表上，而製作全
    民健康保險門診交付調劑處方箋（以下簡稱處方箋），再將該處方箋交予甲○○
    本人。甲○○遂在錦昌藥局內，依據該處方箋將不實之調配給藥事項，連續登載
    於業務上所製作之藥歷檔，並連續多次據以向中央健康保險局中區分局（以下簡
    稱「健保局中區分局」）詐領藥劑費用健保給付。健保局中區分局經形式審核檢
    附之相關文件，不疑有訛騙之情事，乃陷於錯誤，而各給付甲○○如下所示之費
    用，足以生損害於健保局中區分局核給醫藥健保給付之正確性，並生損害於各該
    患者及彰化醫院之信譽。其詳係情形如下：
  (一)丙○○在八十七年間，僅於七、八月左右至彰化醫院抽血檢驗Ｂ型肝炎，約隔數
    天後，至醫院看檢驗報告，並拿取七天的藥品量。除此之外，並無於八十七年七
    月二十七日、七月二十八日彰化醫院掛婦產科或內科門診糖尿病、關節疾病、腎
    炎腎病變、腦血管疾病、十二指腸潰瘍等疾病，亦無請求釋放處方箋，於八十七
    年八月持處方箋持向錦昌藥局配取藥品之情形。甲○○卻持用丙○○之健保卡，
    並以其名義諉稱代為掛號、就診，而取得寅○○、顏國森、戊○○在所掌之門診
    病歷表及處方箋上填載患者到院就診後，所釋出之處方箋（七日至十四日份不等
    ，寅○○、顏國森、及戊○○各為一次）。甲○○再於業務上所作成之藥歷檔表
    上登載患者持處方箋至錦昌藥局配取藥劑（七至十四日不等），並持向健保局中
    區分局申報（八十七年七月二十七日申領二次，同月二十八日申領一次），詐領
    得藥劑費用健保給付計二千二百六十三元（其中寅○○診察部分為一次，計三百
    十一元，顏國森部分一次計一千六百十九元，戊○○部分一次計三百三十三元）
    。
  (二)癸○○於八十七年六月三十日並未至彰化醫院掛號就診十二指腸潰瘍及精神官能
    症（心身症），亦無請求釋放處方箋，持向錦昌藥局配取藥品之情形。甲○○卻
    持用癸○○之健保卡，並以其名義諉稱代為掛號、就診，而取得寅○○、顏國森
    於八十七年六月三十日在所掌之門診病歷表及處方箋上填載患者於當日至內科由
    其診斷十二指腸潰瘍及精神官能症（心身症）後，所釋出之處方箋（七日份）。
    甲○○再於業務上所作成之藥歷檔表上登載患者於八十七年六月三十日二次，持
    處方箋至錦昌藥局配取藥劑，並持向健保局中區分局申報（八十七年六月三十日
    申領二次），詐領得藥劑費用健保給付計二千一百十三元。
  (三)陳吳翠娥（起訴書誤載病患為陳吳翠娥之媳鄭淑珍）於八十七年間僅由其媳婦鄭
    淑珍陪同至彰化醫院就診三、四次，並至錦昌藥局取藥（七日至十四日份）。除
    此之外，並無另就診二十八次及請求釋放處方箋，持向錦昌藥局配取藥品之情形
    。甲○○卻持用陳吳翠娥之健保卡，並以其名義諉稱代為掛號、就診，而取得寅
    ○○、戊○○、顏國森於前開期間，除實際實施診治製填外，另在所掌之門診病
    歷表及處方箋上填載患者到院就診後，所釋出之處方箋（七日至三十日份不等，
    其中寅○○部分為十三次，顏國森部分為九次，戊○○部分為六次），而甲○○
    於前開期間，除依實際調配給藥製填外，另於業務上所作成之藥歷檔表上登載患
    者尚持處方箋至錦昌藥局配取藥劑（七日至三十日不等），並持向健保局中區分
    局申報（八十七年申領二十八次），詐領得藥劑費用健保給付計二萬九千五百五
    十八元（鄭永豐部分為十三次共計一萬三千七百五十六元，顏國森部分為九次共
    計一萬四千零六十九元，戊○○部分為六次共計一千七百三十三元）。
  (四)蔡張久美於八十七年五月至八月並無至彰化醫院掛號就診，並請求釋放處方箋，
    持向錦昌藥局配取藥品之情形。甲○○卻持用蔡張久美之健保卡，並以其名義諉
    稱代為掛號、就診，而取得寅○○、顏國森、戊○○在所掌之門診病歷表及處方
    箋上填載患者到院就診後，所釋出之處方箋（三日至三十日份不等，寅○○部分
    為三次，顏國森部分二次，戊○○部分三次）。甲○○再於前開期間，於業務上
    所作成之藥歷檔表上登載患者尚持處方箋至錦昌藥局配取藥劑（三日至三十日不
    等），並持向健保局中區分局申報（八十七年五月至八月申領八次），詐領得藥
    劑費用健保給付計七千五百三十六元（寅○○診察部分為三次共計二千五百三十
    四元，顏國森部分二次共計三千二百五十八元，戊○○部分三次共計一千七百四
    十四元）。
  (五)黃麗美及戴瑩瑩係母女，於八十七年間，均未至彰化醫院掛號就診，亦無請求釋
    放處方箋，持向錦昌藥局配取藥品之情形。甲○○卻持用黃麗美及戴瑩瑩之健保
    卡，並以其等名義諉稱代為掛號、就診，而取得寅○○、顏國森、戊○○在所掌
    之門診病歷表及處方箋上填載患者至醫院診治後，所釋出之處方箋共計十一次（
    七至十五日份不等，其中寅○○部分為七次，顏國森部分三次，戊○○部分一次
    ）。甲○○再於業務上所作成之藥歷檔表上登載患者持處方箋至錦昌藥局配取藥
    劑（七至十五日不等），並持向健保局中區分局申報（八十七年共申領十一次）
    ，詐領得藥劑費用健保給付計一萬四千七百三十五元（其中寅○○診察部分為七
    次，計九千六百六十七元，顏國森部分三次計四千八百二十七元，戊○○部分一
    次計二百四十一元）。
  (六)莊水鎮於八十七年間，均未至彰化醫院就診並請求釋放處方箋，持向錦昌藥局配
    取藥品之情形。甲○○卻持用莊水鎮之健保卡，並以其名義諉稱代為掛號、就診
    ，而取得寅○○、戊○○在所掌之門診病歷表及處方箋上填載患者至醫院診治後
    ，所釋出之處方箋（七至十五日份不等，其中寅○○診察部分為二次，顏國森部
    分為一次，戊○○為一次）。甲○○再於業務上所作成之藥歷檔表上登載患者持
    處方箋至錦昌藥局配取藥劑（七至十五日不等），並持向健保局中區分局申報（
    八十七年共申領四次），詐領得藥劑費用健保給付計三千一百三十六元（其中寅
    ○○部分為二次計一千二百九十八元，顏國森部分為一次計二百十九元，戊○○
    為一次計一千六百十九元）。
  (七)曾沈鴛鴦於八十七年僅至彰化醫院就診約三次，並至錦昌藥局取藥。除此之外，
    並無再就診二十八次，且同一日就診二科，及請求釋放處方箋，持向錦昌藥局配
    取藥品之情形。甲○○卻持用曾沈鴛鴦之健保卡，並以其名義諉稱代為掛號、就
    診，而取得寅○○、戊○○於前開期間，除實際實施診治製填外，另在所掌之門
    診病歷表及處方箋上填載患者到院就診後，所釋出之處方箋（七日至三十日份不
    等，八十七年申領二十三次，其中寅○○部分為十一次，顏國森部分為八次，戊○○為四次）。甲○○再於前開期間，除依實際調配給藥製填外，另於業務上所
    作成之藥歷檔表上登載患者尚持處方箋至錦昌藥局配取藥劑（七日至三十日不等
    ），並持向健保局中區分局申報。甲○○再於業務上所作成之藥歷檔表上登載患
    者持處方，甲○○再於業務上所作成之藥歷檔表上登載患者持處方箋至錦昌藥局
    配取藥劑，並持向健保局中區分局申報，詐領得藥劑費用健保給付計二萬六千一
    百三十七元（其中寅○○部分為十一次計一萬二千一百五十二元，顏國森部分為
    八次計一萬二千六百四十三元，戊○○部分為四次計一千三百四十二元）。
  (八)周維璋於八十七年七月至八月並未至彰化醫院掛號就診十二指腸潰瘍及脊關節疾
    患，亦無請求釋放處方箋，持向錦昌藥局配取藥品之情形。甲○○卻持用周維璋
    之健保卡，並以其名義諉稱代為掛號、就診，而取得寅○○於八十七年七月十一
    日、七月十四日、七月二十一日、七月二十七日、八月三日在所掌之門診病歷表
    及處方箋上填載患者於當日至內科由其診斷十二指腸潰瘍及脊關節疾患後，所釋
    出之處方箋（七日至十五日份，其中寅○○診察部分為三次，顏國森部分為二次
    ）。甲○○再於業務上所作成之藥歷檔表上登載患者於上開期日，持處方箋至錦
    昌藥局配取藥劑，並持向健保局中區分局申報（八十七年七月、八月申領五次）
    ，詐領得藥劑費用健保給付計四千一百三十二元（其中寅○○部分為三次共計八
    百九十四元，顏國森部分為二次計三千二百三十八元）。
  (九)彭玉針於八十七年僅至彰化醫院就診約十次，並至錦昌藥局取藥（三日份），除
    此之外，並無再就診三十七次，且同一日就診二科，及請求釋放處方箋，持向錦
    昌藥局配取藥品之情形。甲○○卻持用彭玉針之健保卡，並以其名義諉稱代為掛
    號、就診，而取得寅○○、顏國森、戊○○於前開期間，除實際實施診治製填外
    ，另在所掌之門診病歷表及處方箋上填載患者到院就診後，所釋出之處方箋（七
    日至十五日份不等，其中寅○○部分為十二次，顏國森部分為十四次，戊○○部
    分為三次），而甲○○於前開期間，除依實際調配給藥製填外，另於業務上所作
    成之藥歷檔表上登載患者尚持處方箋至錦昌藥局配取藥劑（七日至十五日不等）
    ，並持向健保局中區分局申報（八十七年申領二十九次），詐領得藥劑費用健保
    給付計三萬一千五百四十五元（其中寅○○部分為十二次計七千四百二十七元，
    顏國森部分為十四次計二萬三千四百四十七元，戊○○部分為三次計六百七十一
    元）。
  (十)黃萬發於八十七年僅至彰化醫院就診約十幾次，並至錦昌藥局取藥（十四日份）
    。除此之外，並無再就診三十五次，及請求釋放處方箋，持向錦昌藥局配取藥品
    之情形。甲○○卻持用黃萬發之健保卡，並以其名義諉稱代為掛號、就診，而取
    得寅○○、顏國森、戊○○於前開期間，除實際實施診治製填外，另在所掌之門
    診病歷表及處方箋上填載患者到院就診後，所釋出之處方箋（七日至十五日份不
    等，其中寅○○部分為九次，顏國森部分為十二次，戊○○部分為一次），而甲○○於前開期間，除依實際調配給藥製填外，另於業務上所作成之藥歷檔表上登
    載患者尚持處方箋至錦昌藥局配取藥劑（七日至十五日不等），並持向健保局中
    區分局申報，詐領得藥劑費用健保給付計二萬六千五百二十元（八十七年申領二
    十二次，其中寅○○部分為九次計八千七百七十三元，顏國森部分為十二次計一
    萬六千八百二十九元，戊○○部分為一次計九百十八元）。
  (十一)乙○○於八十七年間僅至彰化醫院抽血檢驗，並至錦昌藥局取藥一次。除此之外
    ，並無於八十七年迄八十八年再至彰化醫院掛號門診腦血管、精神官能症、糖尿
    病、肝硬化、高血壓、心臟病等疾病，亦無請求釋放處方箋，持向錦昌藥局配取
    藥品。甲○○卻持用乙○○之健保卡，並以其名義諉稱代為掛號、就診，而取得
    寅○○、顏國森、戊○○於八十七年、八十八年除前揭一次外，另在所掌之門診
    病歷表及處方箋上填載患者到院就診腦血管、精神官能症、糖尿病、肝硬化、高
    血壓、心臟病等疾病後，所釋出之處方箋（七日至十五日份不等，其中寅○○診
    察部分為十一次，顏國森部分為十三次，戊○○部分為五次），甲○○再於業務
    上所作成之藥歷檔表上登載患者有持處方箋至錦昌藥局配取藥劑，並持向健保局
    中區分局申報，詐領得藥劑費用健保給付計二萬九千六百四十八元（其中寅○○
    部分為十一次計八千三百四十元，顏國森部分為十三次計一萬八千零三十三元，
    戊○○部分為五次計三千二百七十五元）。
  (十二)黃彩鳳於八十七年間僅至彰化醫院就診約二、三十次，並至錦昌藥局取藥（七日
    份至十四月份），除此之外，並無再就診多次（當年就診次數四十二次），及請
    求釋出處方箋，持向錦昌藥局配取藥品之情形。甲○○卻持用黃彩鳳之健保卡，
    並以其名義諉稱代為掛號、就診，而取得寅○○、顏國森、戊○○於前開期間，
    除實際實施診治製填外，另在所掌之門診病歷表及處方箋上填載患者到院就診後
    ，所釋出處方箋（七日至三十日份不等，其中寅○○部分為十二次，顏國森部分
    為十四次，戊○○部分為八次），而甲○○於前開期間，除依實際調配給藥製填
    外，另於業務上所作成之藥歷檔表上登載患者尚持處方箋至錦昌藥局配取藥劑（
    七日至三十日不等），並持向健保局中區分局申報（八十七年申領三十四次），
    詐領得藥劑費用健保給付計三萬五千九百八十四元（其中寅○○部分為十二次計
    一萬二千三百七十九元，顏國森部分為十四次計二萬零一百五十九元，戊○○部
    分為八次計三千四百四十六元）。
二、案經法務部調查局彰化調查站移送臺灣彰化地方法院檢察署檢察官偵查起訴。
    理    由
甲、被告甲○○部分：
一、訊據上訴人即被告甲○○矢口否認右揭犯行，於本審及本院前審並辯稱：伊因開
    設之錦昌藥局與彰化醫院不遠，且個性熱心服務病患，僅是配合政府醫藥分業之
    政策，依規定取得彰化醫院釋出之處方箋，並無不法；另就向各別患者取得處方
    箋之情形，說明如下：
    我只記得丙○○他到藥局來說身體不適，頭痛、肝不好等病狀，並要求我帶他
      去醫去醫院做全身檢查，所以次日約好在省立彰化醫院掛號看診，我幫他掛梁
      主任家醫科抽血檢查，再由內科謝院長看結果開藥，另外也掛了外科看頭痛，
      至於取藥下班再來拿，因藥局離他上班地方（消防局）很近，所以我想他下班
      會到藥局來領藥，後來沒有來領藥，我只好親自拿到消防局去放在他辦公室桌
      上（因他人出勤），我不知道他有沒有拿到藥。
    乙○○係家族遺傳性的高血壓、高尿酸，醫藥分業開始，我曾帶他和他父母一
      起去省立彰化醫院檢查、抽血、看診結果，醫生給他們的檢驗報告，毛病非常
      多，所以長期在省立彰化醫院看診拿藥，因要長期服用，所以藥吃完，就要我
      幫他們家人代為掛號，照樣拿藥，有時他父母也幫他拿藥，所以調查局問下來
      ，次數也說的不太符合。
    癸○○他是晚上來藥局拿藥，我告訴他明天早上要到醫院來，我幫他先掛號，
      然後帶他看醫生拿處方，再發藥給他，因醫藥分業新政策，處方釋出的過程宣
      導不夠，不太懂而有所誤解。以致調查起來答非所問。
    陳吳翠娥他因年齡大又行動不便（坐輪椅），慢性病都由他媳婦帶來醫院看病
      ，幾次後病情穩定，要我先幫她掛號照拿藥，次日再向醫生拿處方箋給我開藥
      給她，長期下來因次數多調查起來不太記得。
    黃彩鳳因她行動不便，每次都由其媳婦開車帶她去省立彰化醫院看病再索取處
      方箋到我藥局拿藥，因長期肝不好又頭痛症長期拿藥好久，幾次真的不太記得
      了。
    蔡張久美是更年期症及嚴重骨椎鬆弛的慢性患者，曾多次要我幫她掛號婦科及
      內、外、眼科，然後次日約好在醫院看診，並索取處方箋，且直接在醫院給我
      處方箋，然後我隔日再送藥去臺灣銀行給她，也有幾次看完病由她在省立彰化
      醫院上班的姪女將處方箋交由我發藥給她，所以她根本沒有來過我藥局，藥都
      是我直接拿去的。
    黃麗美（母）、戴瑩瑩（女）他們母女二人係我藥局常客，未醫藥分業前就常
      來買藥，後來醫藥分業我認真宣導，她們用健保卡到醫院看病，索取處方箋來
      藥局拿藥，但因新政策宣導不夠，還是一知半解，我幫她們掛號要她們來醫院
      看診，索取處方箋，我再發藥，結果她們還是誤解以為只要交給我建保卡，到
      藥局領藥即可，新政策未宣導好，但問起來卻說直接來藥局拿藥，真答非所問
      。
    莊水鎮係老人痴呆嚴重健忘症，日久問一切狀況都忘了，明明頭痛到省立彰化
      醫院看診四次又給我處方箋，我也有把藥拿到家中給他，所以他是沒來藥局拿
      藥，但有去看病釋出處方箋的。
    曾沈鴛鴦部份她長期頭痛、及婦女更年症，以前都是她親自掛號到醫院去看病
      ，並索取處方箋給我，我次日才發藥到她家裡，後來因慢性病症狀穩定後醫生
      給她吃同樣藥，長期下來有好幾次由我幫她找人向醫生索取同樣處方，再由我
      發藥，因次數多時間也久了問起來也不太符合。
    周維璋我不認識他，係朋友介紹他拿釋出之處方箋來我這拿藥的，我先幫他掛
      號後，由他到醫院看病拿處方箋給我再發藥，但因新政策醫藥分業他也是一知
      半解，不知道什麼是處方釋出，所以調查時答非所問，也是誤以為健保卡交給
      我，就可以直接來拿藥。
    彭玉珍在地院時已說清楚她每次都有到醫院看醫生，索取處方交給我，下班後
      直接到錦昌藥局來拿藥，因次數多，問起來也忘了正確次數。
    黃萬發是因年長記憶差，又慢性肝炎痛病症，處方索取次數多，每次都有去看
      醫生，然後再親自拿處方來藥局拿藥，長期下來次數多了一問也不太符合，在
      地院他有說明，他每次都有親自去看病再來錦昌藥局拿藥。
二、經查：
  (一)右揭事實，業據各該病患即證人癸○○、丙○○、黃萬發、乙○○、彭玉針、周
    維璋、曾沈鴛鴦、莊水鎮、黃麗美、蔡張久美及病患黃彩鳳之媳婦許惠特及病患
    陳吳翠娥之媳婦鄭淑珍等人證述在卷，並有病歷表、處方箋、藥歷檔、申報費用
    電腦列印明細表等件扣案可憑。
  (二)證人癸○○等人於健保局中區分局派員訪談時及調查站調查時係分別證述如下：
    「（你前述並未於八十七年六月三十日於省立彰化醫院就診二次，並未持醫師
    處方到錦昌藥局拿藥，何以錦昌藥局得以申報健保給付？）我有一次在省立彰化
    醫院就診時（看皮膚）在掛號處有一婦人向我表示看病掛號拿藥可以為我拿藥，
    後來知道是錦昌藥局白藥師（姓名不清楚），我當時因工作忙看診後就先離開，
    交由該白姓藥師處理，後來白藥師交給我二瓶藥膏（擦皮膚用），我並在事後於
    錦昌藥局取回健保卡，我在取回健保卡時發現健保卡上蓋有就診二次之紀錄，我
    當時向白藥師表示，為何如此，為什麼一次要蓋二格，她說二瓶藥膏，所以蓋二
    格，我因工作忙則沒有繼續和她理論」、「（前提示之明細資料載在八十七年六
    月三十日你於省立彰化醫院就診給藥之日數分別有十五日、七日，你有無拿藥？
    ）沒有，白藥師除給我二瓶皮膚用之藥膏外，並沒有拿藥給我」（以上係證人癸○○於八十八年四月二十二日接受調查站詢問時之證詞）。「（前述你既未曾
    持醫師處方至錦昌藥局取藥，何以錦昌藥局得以你的資料，申報健保給付？）我
    約在八十七年七、八月間（詳細日期已忘）曾因Ｂ型肝炎問題前往省立彰化醫院
    就診，在省立彰化醫院掛號處有一位姓白的女士主動向我表示，要看病她可以為
    我服務，可以為我掛號、拿藥並介紹院長認識，較有效，我認為方便就好，所以
    那次我到省立彰化醫院抽血後，曾將健保卡交給白姓女士處理，後來我知道白姓
    女士是開錦昌藥局，因此可能白姓女士利用我將健保卡放在她那裡之時，她跟我
    申報的，該資料並不實在，我並未在錦昌藥局拿過藥」（證人丙○○於八十八年
    四月二十二日接受調查站詢問時之證詞），「我第一次抽血回來我就發現健保卡
    被蓋了二格，第二次我去看病回來後，又發現健保卡又被蓋了二格」（證人丙○○於本審訊問筆錄）。「錦昌藥局卻在八十七、八十八年總共幫我申報健保給
    付三十九次，應該是當初甲○○帶我到彰化醫院抽血檢查時，我將健保卡交給甲○○，事後忘記取回我的健保卡，她便私自將我的健保卡拿去使用，才造成就診
    次數不符的情形」（證人乙○○於八十八年八月四日接受調查站詢問時之證詞）
    、「（你曾經患過什麼慢性病﹖）沒有」、「調查局有拿（病歷）給我看，上面
    寫的病歷都不對，我沒有這些病」、「（你去彰化醫院看病過﹖）看過一次」（
    詳乙○○本審訊問筆錄）。「（〈提示：錦昌藥局申報黃萬發八十七年健保給
    付明細資料影本乙份，並以閩南語解釋說明〉，前提示資料內載，你於八十七年
    於彰化醫院就診三十五次，為何與你前述就診次數不符，詳情為何？）：〈經以
    閩南語解釋說明了解後作答〉去（八十七）年五月間，我經甲○○介紹到彰化醫
    院體檢，體檢後甲○○告訴我要長期服藥，叫我將健保卡交給她，以方便取藥，
    而我不必親自到彰化醫院掛號就診，就由甲○○拿藥給我，所以才會造成與前述
    就診次數不符之情形」、「（你曾否委託家人或他人至彰化醫院掛號、就診、拿
    藥？）去（八十七）年我至彰化醫院體檢後，甲○○叫我將健保卡交給她，由她
    代我至彰化醫院掛號、拿藥，而我未親自到彰化醫院掛號、就診就能至錦昌藥局
    甲○○拿藥。直到去（八十七）年底，甲○○告訴我健保局已經在查，叫我要親
    自到彰化醫院掛號、就診，我才從甲○○那裏取回我的健保卡。」（證人黃萬發
    於八十八年八月四日接受調查站詢問時之證詞）。「（〈提示錦昌藥局申報彭
    玉針八十七年健保給付明細資料影本乙份〉前提示資料內載，你於八十七年於彰
    化醫院就診三十四次，為何與你前述就診次數不符？詳情為何？）〈經詳視後〉
    我在八十七年並沒有到彰化醫院就診那麼多次，因為我曾將健保卡放在甲○○那
    邊，而且我曾發現甲○○曾私自幫我換健保卡，因此可能是甲○○私自為我掛號
    申報，實際上我並沒有就診那麼多次」、「（前提示之資料明細中，於八十七年
    五月十五日、八十七年五月二十九日、八十七年十二月二十九日均有同日看診二
    次的紀錄，有無此情形？）沒有，我若有到彰化醫院就診，每次都只看一科，沒
    有同一天看二科之情形，我也曾發現這個問題並問甲○○為何健保卡有一次蓋二
    格的情形，她則隨便應付，我因工作忙，也沒有繼續追問她。」（證人彭玉針於
    八十八年八月四日接受調查站詢問時之證詞）。「（你既未持醫師處方箋到錦
    昌藥局拿藥，何以該藥局仍以你的資料申報健保給付？）約在八十七年七月間，
    我的同事癸○○介紹我到錦昌藥局拿擦皮膚的藥膏，當時該藥局女藥師叫我將健
    保卡及五十元掛號費交給她，後來約一星期後，我到錦昌藥局取回我的健保卡時
    ，發現上面蓋了好幾格省彰醫院就診戳章，我曾問她為何如此，她表示因為我跟
    她拿藥膏，所以健保卡要蓋章，但我實際上並未前往省立彰化醫院就診，也沒有
    同意錦昌藥局的藥師到省彰醫院就診拿藥」、「我並未前往省彰醫院就診，且我
    只向錦昌藥局拿過二條抹皮膚的藥膏，前述提示資料內載給藥天數及次數明細並
    不明確。錦昌藥局濫用我的健保卡，我要追究其責任」（證人周維璋於八十八年
    六月四日接受調查站詢問時之證詞）。「（請問何以省立彰化醫院今年有數十
    次妳的就醫紀錄？）除上述三次外，餘都直接到甲○○的錦昌藥局告知她病症，
    交給她健保卡及掛號費，有時現場給我藥，並等去省彰蓋健保卡還我。有時我先
    回家，隔日她再拿藥給我，並還我健保卡，但我都未曾再去省立彰化醫院。去錦
    昌藥局直接拿藥，未至省立彰化醫院就診時，有時健保卡交白藥師她會拿去省彰
    一次蓋二格健保卡，甚至有一次蓋健保卡三格之情形（不是補卡或預拿），白藥
    師還曾因健保卡不夠蓋幫我換卡，我也曾問她為何一次要蓋二格健保卡，她說因
    我一次要拿不同科的藥，一科要蓋一格」（證人曾沈鴛鴦於八十七年九月八日接
    受健保局中區分局訪查時之證詞）、「（〈提示錦昌藥局八十七年一至七月申報
    曾沈鴛鴦健保給付明細資料影本乙份〉，為何在前提示資料內在八十七年有二十
    八次之就診給付資料？答：〈經檢視後〉我在八十七年間親自到省立彰化醫院就
    診的，約有三次，其他都是直接向前面所說的甲○○拿藥，我直接告訴甲○○病
    情，甲○○就直接給我藥，甲○○並要我把健保卡及掛號費交給她，她會拿健保
    卡到省立彰化醫院蓋章後再還我，我並沒有到省立彰化醫院就診那麼多次，大部
    份都是甲○○自己去蓋章的」、「妳至省立彰化醫院就診之三次中，曾否一次看
    二科之門診？）沒有，一次都只看一科，一個醫生看而已」、「（妳前述將健保
    卡交給甲○○去蓋章，蓋章的情形如何？）我知道有時候一次蓋二格，也有蓋三
    格的，我曾問她為什麼一次蓋那麼多格，甲○○告訴我一次要拿不同科的藥，所
    以要多蓋幾格」（證人曾沈鴛鴦於八十八年三月二十二日接受調查站詢問時之證
    詞）。「（請問你至省立彰化醫院就診病症？）我只今年因狗咬傷去急診一次
    ，過一、二天又去換藥一次，就再也未曾去省立彰化醫院看病了，也從未至省立
    彰化醫院看其他病」、「（請問你何以Ａ１三月三日、Ａ２三月三日、Ａ３三月
    三十一日、Ａ４三月三十一日在省彰有四次就診紀錄？）另有三次卡號係直接到
    甲○○開的錦昌藥局拿咳嗽藥水，未曾拿口服藥或藥膏，每次只拿一瓶藥水，或
    直接到甲○○娘家拿藥水，健保卡則交白藥師（到藥局拿時），或她父親（娘家
    拿時），等藥給我就還我健保卡，不用收費，健保卡蓋省立彰化醫院章，我未曾
    從省彰拿處方箋到外面藥局領藥」（證人莊水鎮於八十七年九月八日接受健保局
    中區分局查訪時之證詞）。「（請問你至省立彰化醫院就診及錦昌藥局拿藥情
    形？）我去年以前去省立彰化醫院看過，今年則祇去掛號一次，蓋一格健保卡」
    、「（請問妳女兒戴瑩瑩〈七十四年三月十五日生、Ｚ000000000〉就
    診取藥情形？）她因要讀書，今年全部由我代為至錦昌藥局配藥，含感冒及胃不
    好，但交健保卡給白藥師及掛號費五十元，代至省立醫院掛號，隔天才還健保卡
    」、「（請問是否確定妳〈除一次檢查〉及女兒戴瑩瑩今年都在錦昌藥局陳述病
    情當場拿藥，健保卡則交白藥師去省彰代為掛號隔日還回，未曾自省立彰化醫院
    拿處方箋至錦昌藥局配藥？）確定，都直接在錦昌藥局配藥，含我Ｂ卡及女兒Ａ
    卡。我今年初迄今都是」（證人黃麗美於八十七年九月四日接受健保局中區分局
    查訪時之證詞）、「（你前述至省立彰化醫院就診，曾否持醫師處方，至其他之
    健保特約藥局領藥？）沒有，前述我至省立彰化醫院抽血檢查，該醫師並未開立
    處方箋要我拿藥，以後即未再前往該院就診」、「（你是否認識彰化市錦昌藥局
    之甲○○？曾否向其拿藥？）在未參加健保前，我即常到彰化市錦昌藥局向藥師
    甲○○買藥，加入健保後，我則持健保卡至該藥局拿藥，白藥師均會要我繳交新
    台幣五十元作為省立彰化醫院的掛號費，然後拿給我所需的感冒藥、胃藥等藥品
    ，告訴我將健保卡交給她，由她拿去省立彰化醫院加蓋就診戳章後，要我隔天以
    後再去錦昌藥局取回健保卡。我記得每次去錦昌藥局都按照這個方式取藥，不需
    要出具醫師處方箋，甲○○也從未向我索取處方箋」、「（〈提示錦昌藥局申報
    黃麗美八十七年一月至六月健保給付明細資料乙份〉你曾否持醫師開立之處方箋
    至前述之錦昌藥局拿藥？）〈詳視後作答〉沒有，每次我至錦昌藥局拿藥時，都
    不必出具醫師處方箋，只要交給甲○○健保卡及繳交五十元掛號費後，甲○○就
    會拿給我所需的藥品，然後她說會替我代辦掛號手續，隔天以後再來取回健保卡
    ，因此我每次均直接在錦昌藥局取藥，根本不需出具醫師處方箋，也未曾至省立
    彰化醫院就診」、「（〈提示戴瑩瑩七十四年三月十五日生、身分證字號Ｚ00
    00000000十七年四至六月健保給付明細資料乙份〉你女兒戴瑩瑩有無以
    醫師處方至錦昌藥局拿藥？）〈詳視後作答〉沒有，都是由我持我女兒戴瑩瑩健
    保卡直接在錦昌藥局拿藥，繳交掛號費五十元及健保卡予甲○○即可，再由甲○○持健保卡至省立彰化醫院掛號加蓋戳章」、「（你曾否委託甲○○為你至彰化
    醫院掛號、拿藥？）沒有，甲○○均告訴我直接在錦昌藥局拿藥即可，健保卡她
    會處理」、「（有無補充意見？）八十七年間〈詳細日期記不清楚〉我至錦昌藥
    局取回我的健保卡後，發現較平常多加蓋一格戳章，此後我即未再去該藥局拿藥
    。另外，健保局中區分局人員於八十七年九月四日下午至鋒龍公司向我訪查有關
    健保取藥事宜，當天傍晚甲○○即至我家，向我詢問健保訪查內容，並要我以後
    如有人問起此事，即偽辯稱確實曾至省立彰化醫院就診取藥，如此這件事就會無
    事結案，將來不會送法院；八十七年三月十九日我接獲貴單位人員約定訪談查證
    日期後，甲○○即先後於三月二十日及二十一日晚間前來找我，她告訴我為免遭
    監聽，所以親自來我家，並表示調查調查局人員會來向我訪查，她要我仍謊稱確
    係曾至省立彰化醫院掛內科、外科等科別就診取藥，並表示我如果照她意思講的
    話就會沒事，否則大家都會被送法院，我因不滿甲○○的作法，也不願照她的意
    思說謊，所以仍據實向貴單位人員陳述」（證人黃麗美於八十八年三月二十二日
    接受調查站詢問時之證詞）。「認識但不熟，白藥師曾來臺灣銀行彰化分行繳
    稅，我當時承辦出納業務，白藥師穿著藥師的服裝，我曾向她請教有關骨質流失
    的問題，白藥師即主動向我引薦可以到省立彰化醫院看診，她也可以為我拿藥，
    後來我曾將健保卡交給她，她說可以幫我掛號，後來我也發現白藥師曾經擅自幫
    我換過新卡，我覺得怪怪的，遂要求白藥師將健保卡歸還給我」、「（妳前述白
    藥師向妳表示可以為妳掛號，其詳情為何？）因為白藥師主動向我表示可以為我
    掛號服務，所以我才將健保卡交給他（時間約幾天而已），我曾發現白藥師為我
    掛別科之就診，都是未經我同意，我發現白藥師的作法怪怪的，所以後來我都不
    找白藥師了」（證人蔡張久美於八十八年四月二日接受調查站詢問時之證詞）。
    「（〈提示：錦昌藥局申報黃彩鳳八十七年健保給付明細資料影本乙份〉上開
    資料顯示，黃彩鳳於八十七年間只赴彰化醫院就診四十二次，與你前述不會超過
    三十次有所不符，對此你如何說明？〈經檢視後〉本人答稱八十七年間就診次數
    不會超過三十次係就我實際陪就診的經驗來回答，提示之四十二次確實係高於實
    際就診次數，因為就診時曾將健保卡給白藥師蓋章，因此白藥師如何蓋章、申報
    我並不清楚」（證人即黃彩鳳之媳婦許惠特於八十八年八月四日接受調查站詢問
    之證詞）。「（妳前述在八十七年總共約有三、四次陪同陳吳翠娥到省立彰化
    醫院就診，且甲○○均陪同前往，為何如此？）在八十七年元月間起，我曾將婆
    婆陳吳翠娥的健保卡拿給甲○○，她說可以替我們掛號，但事後我發現她擅自為
    我婆婆換了多張新卡，且留了一張卡在她那邊，〈因我婆婆年紀較大，可以每次
    換發兩張新卡〉，留在甲○○處的健保卡我事後知道她有拿到省立彰化醫院蓋章
    使用」、「（妳如何知道前述甲○○擅留你婆婆陳吳翠娥健保卡，並拿到省立彰
    化醫院使用？）約在八十七年七、八月間，甲○○打電話給我，她表示我婆婆還
    有一張健保卡在她那邊，叫我拿回來，我當時發現上面均蓋有省立彰化醫院的印
    章，我曾詢問她，為何會有一張健保卡在她那邊，但她並沒有向我解釋，實際上
    我婆婆並沒有在上述章戳日期到省立彰化醫院就診」、「（〈提示：錦昌藥局申
    報陳吳翠娥在八十七年元月六日到九月一日止，申報健保卡給付資料明細資料影
    本乙份〉該資料中陳吳翠娥到省立彰化醫院就診次數有二十八次，詳情為何？）
    〈詳視後作答〉我婆婆行動不便，不可能去就診那麼多次，除前述三、四次有到
    省立彰化醫院就診外，其餘都是直接在錦昌藥局拿藥，再將健保卡交由甲○○拿
    到省立彰化醫院蓋章，有時候過了好幾天甲○○才把健保卡還我，甲○○告訴我
    ，可以這樣做，我也不清楚。」、「我曾經將婆婆的健保卡拿給甲○○，她說可
    以替我們掛號，但事後我發現她擅自為我婆婆換了多張新卡」（證人即陳吳翠娥
    之媳婦鄭淑珍於八十八年四月二日接受詢問時之證詞）等語甚明。另證人曾沈鴛
    鴦於本院前審調查時亦到庭證述：「（你大部分是否都到錦昌藥局拿藥，而沒有
    到彰化醫院看醫生拿藥？）我是有去醫院看醫生，再拿處方箋去錦昌藥局拿藥。
    我也有好幾次直接拿健保卡到錦昌藥局拿藥，並給五十元的掛號費，我有曾經要
    甲○○拿藥給我，並將健保卡及掛號費拿給甲○○，而沒有去醫院給醫生看。至
    於幾次我不記得」等語屬實（詳見本院前審卷第二宗第七六頁）。證人就渠等身
    體狀況及至彰化醫院就診之原因，並取藥之情節，敘述甚詳，已可認非屬虛妄，
    再衡之社會事實與經驗，前開證人癸○○等人與被告甲○○並無怨仇，當無設詞
    栽陷之理，所證自堪採信。證人黃萬發嗣於原審證述伊因不識字，一時慌亂陳述
    有誤，伊平均每月至彰化醫院就診三十幾次云云；另證人彭玉針亦於原審證稱：
    伊自八十七年五月間起每月到醫院看診五、六次，彰化縣調查站筆錄之記載與伊
    陳述有所出入云云，然均為調查員黃文雄、白仁智於原審到庭所否認，並均證稱
    係依照證人陳述據實紀錄等語，且證人黃萬發於彰化縣調查站接受詢問時，係經
    調查員以閩南語解釋說明後始作答，亦有黃萬發之調查筆錄在卷可按，足見證人
    黃萬發、彭玉針於原審所證，係迴護被告甲○○之詞，尚不足採。另證人黃彩鳳
    於本院前審調查時所證伊當時只記得告訴調查員說去醫院看了很多次等語；證人
    莊水鎮於本院前審調查時所證調查員問筆錄時伊說些什麼已不記得了等語，均應
    係時間久隔，記憶生疏所致，所證尚不足為有利於被告甲○○之認定。
  (三)按醫師法第十一條固規定醫師非親自診察，不得施行治療、開給方劑或交付診斷
    書。惟行政院衛生署曾函示：醫師法第十一條第一項規定醫師對其診治之病人，
    均應再次對病人親自診察，始可再開給方劑，但醫師對其診治必須長期服藥之慢
    性病人，委請他人向醫師陳述病情，醫師依其專業知識之判斷，確信可以掌握病
    情，再開給相同方劑，應無不可，惟其醫療責任仍應由醫師負責，乃係考慮部分
    必須長期服藥之慢性病人之實際需要，若其病程進展較穩定，醫師確信可以掌握
    其病情時，得免再次診斷即開給與前次相同之方劑，故對所稱必須長期服藥慢性
    病人之選擇，應仍由醫師依其專業知識判斷等語，有該署多件函文影本在卷可稽
    （詳見本院前審卷第三宗九十一年三月二十一日辯護狀後附附件二）。且證人即
    彰化醫院護士丑○○於原審法院亦到庭證述：「（如果醫師開處方箋，患者沒來
    且沒有意見，醫師是否可能有將處方箋釋出的情形？）如果患者是複診的話，我
    們為便民都允許由家屬代為掛號，再由醫生釋出處方箋」、「（是否常有前開情
    形發生？）有的」等語（詳見原審卷第一五三、一五四頁），足見實務上多有由
    病患以外之病患家屬或他人代病患就診之情事發生，而醫師通常亦多給予民眾方
    便。次查：病患至醫院就診，初診時須帶身分證及健保卡，複診時只須帶健保卡
    ，即可完成掛號程序，而複診時允許由家人代為掛號等情，復據證人即彰化醫院
    負責掛號之杜美華於原審到庭證述屬實（詳見原審卷第二三一頁）。足見被告甲○○係因見部分慢性病患者因就診久候，多有不願隨同到醫院就診，或病患因工
    作關係無暇到醫院掛號就診，多有逕行交付健保卡欲向其取藥者；且因長時間帶
    同病患至彰化醫院就診，與該醫院醫師兼院長寅○○及配合釋出處方箋意願較高
    之婦產科主任戊○○、主治醫師顏國森較為熟悉；復瞭解醫院對於慢性病患者就
    診時由家屬或他人代為者亦多給予方便之情，認有機可乘，而持病患丙○○等人
    之健保卡，至彰化醫院假稱係丙○○等病患要就診代為掛號而完成掛號手續，再
    利用不知內情之寅○○、顏國森、戊○○，連續多次將甲○○所捏稱代病患就診
    之情形登載於各該病患之病歷表上，而製作釋出處方箋，持以向健保局中區分局
    申報詐領藥劑費用健保給付，應可認定，又證人己○○固於本審證述被告甲○○
    曾帶伊到彰化醫院看病，證人卯○○○證述依其個人經驗，被告甲○○都是按規
    定辦理等語，然證人己○○、卯○○○並無途逕知悉被告甲○○實際作為，是不
    足以此作為有利被告甲○○之認定，被告甲○○所辯均係事後卸責之詞，不足採
    信，其犯行至堪認定，應依法論科。
三、查被告甲○○係藥局之負責人兼藥劑師，係從事藥師職業，為從事業務之人，已
    據其供明在卷。其明知為不實事項，而分別登載於業務上作成之藥歷檔，復據以
    行使，詐取藥劑費用健保給付，足以生損害於健保局中區分局、各該患者及彰化
    醫院之信譽。核被告甲○○所為，係犯刑法第二百十六條、第二百十五條之行使
    業務上登載不實文書罪及刑法第三百三十九條第一項之詐欺取財罪。公訴人認被
    告甲○○所為係犯貪污治罪條例第五條第一項第二款利用職務上之機會詐取財物
    罪嫌，惟查如後所述，被告寅○○、戊○○並無涉犯公訴人起訴之貪污治罪條例
    第五條第一項第二款利用職務上之機會詐取財物罪嫌，被告甲○○自無從與渠等
    共犯，而應論以該罪，檢察官所認尚有未洽，惟因本院所認定者與檢察官所起訴
    者，其基本社會事實係屬同一，本院自得依刑事訴訟法第三百條之規定，就起訴
    之事實，變更檢察官所引應適用之法條。被告甲○○登載不實事項於業務上所製
    作之文書之低度行為，為行使前揭文書之高度行為所吸收，不另論罪。被告甲○○先後多次詐欺取財、行使登載不實業務文書罪犯行，時間緊接，犯罪構成要件
    相同，顯係基於概括犯意為之，均應依連續犯之規定以一罪論，並加重其刑。被
    告甲○○所犯前開各罪間，具有方法結果之關係，為牽連犯，應從較重之刑法第
    三百三十九條第一項詐欺取財罪處斷。另被告甲○○持用戴瑩瑩之健保卡，並以
    其名義諉稱代為掛號、就診，而詐領得藥劑費用健保給付部分及將不實之調配給
    藥事項登載於業務上所製作之藥歷檔，並持以行使部分及之事實，雖未據公訴人
    起訴，惟查被告甲○○此部份犯行，與檢察官起訴經本院變更法條之詐欺取財罪
    間，有方法結果之關係，為牽連犯，屬裁判上一罪，為起訴效力所及，本院自得
    併予審理。原審認被告甲○○犯罪事證明確，予以論科，固非無見，惟原判決認
    被告所犯係貪污治罪條例第五條第一項第二款之罪，已有未洽；且並無證據足以
    證明被告對於病患辛○○、羅美櫻、（顏）柯梅枝、莊方評、張顏呈雲、曹蘇蔭
    仔、王李鳳、陳泉福部分，有於業務上登載不實並行使，據以詐領健保給付之情
    事（詳如後述），原判決就此部分併為有罪認定，亦有未合。被告上訴意旨否認
    犯行，並指摘原判決不當，固無理由，惟原判決關於被告甲○○部分既有上述瑕
    疵之處，即屬無可維持，應由本院予以撤銷改判。爰審酌被告犯罪之動機、目的
    、手段及其長期濫用病患之健保卡，自行掛號、就診並取得醫師所釋出之處方箋
    後，詐領藥劑費用健保給付，耗費全民健康保險之資源，犯後又未能坦認犯行等
    一切情狀，量處如主文第二項所示之刑，以示懲儆。末查被告甲○○未曾受有期
    徒刑以上刑之宣告，有臺灣彰化地方法院檢察署被告刑案資料查註紀錄表及臺灣
    高等法院被告全國前案記錄表各一份可稽，因一時貪念而觸犯刑典，經此偵審程
    序並刑之宣告後，當知所警惕而無再犯之虞，本院認前開宣告之刑，以暫不執行
    為適當，爰併予宣告緩刑五年，以啟自新。
四、又起訴書記載之被告甲○○詐取金額如本判決附表一所示，然依法務部調查局卷
    附病歷及藥事服務費計算，所詐取之金額及次數應如本判決前揭事實欄所載（即
    如本判決附表二），本審認定之被告甲○○詐取金額超逾起訴書記載者，因與起
    訴部分為裁判上一罪關係，自為起訴所及，本院自得審判，而起訴書記載超逾本
    審認定範圍者，因依公訴意旨，被告甲○○此部分犯行與前揭有罪部分犯行具有
    裁判上一罪關係，本審判不可分原則，爰不另為無罪諭知。
五、公訴意旨另以：被告甲○○另有如附表所示對於病患辛○○、羅美櫻、（顏）柯
    梅枝、莊方評、張顏呈雲、曹蘇蔭仔、王李鳳、陳泉福部分，於業務上登載不實
    並行使，據以詐領健保給付之情事（陳泉福部分起訴書附表並未載明被告甲○○
    有於業務上製作不實之藥歷檔並申報藥劑費用健保給付之情事，惟因公訴人認另
    被告戊○○就病患陳泉福部分亦涉有犯行，而被告甲○○與戊○○又有共犯關係
    ，故認此部份犯行亦經檢察官起訴在內），因認被告另涉犯貪污治罪條例第五條
    第一項第二款利用職務上之機會詐取財物罪嫌、刑法第二百十六條、第二百十五
    條之行使登載不實業務文書罪嫌。公訴人認被告甲○○涉犯此部份犯行，係以上
    開事實業據證人辛○○等人證述在卷，並有病歷表、處方箋、藥歷檔、申報費用
    電腦列印明細表等件扣案可憑為其論據。訊據被告甲○○則否認有此部份犯行，
    於本審及本院前審並辯稱：伊均依照規定取得病患之處方箋後給藥並請領藥劑費
    用，而陳泉福是伊先生，因病情需要曾由伊帶至梁主任（婦科）一同看診，但調
    查局問起來有否看婦科？卻回答說他是看家醫科，所以調查局記錄陳泉福並無看
    婦科，因梁主任也同時看家醫科，又處方列印婦科係電腦問題等語。經查：彰化
    醫院醫師兼院長即被告寅○○、婦產科主任即被告戊○○、主治醫師顏國森，於
    病患未能親自就診時，多能給予民眾方便，許由病患家屬或他人代為就診並開立
    處方箋，而為被告甲○○所乘，利用保管病患丙○○等人健保卡之機會，持病患
    丙○○等人之掛號證，至彰化醫院假稱係丙○○等病患要就診代為掛號而完成掛
    號手續，再利用不知內情之寅○○、顏國森、戊○○，連續多次將甲○○所捏稱
    代病患就診之情形登載於各該病患之病歷表上，而製作釋出處方箋，持以向健保
    局中區分局申報詐領藥劑費用健保給付，固已經本院認定如前。惟查，如後所述
    ，彰化醫院病患就診程序，由掛號、輸送病歷表、看診、開立處方或釋出處方箋
    ，均有一定之程序，且有專人各司其職，應無可能有未經掛號、取得病歷表，而
    能開立或釋出處方箋之情形。而病患羅美櫻、（顏）柯梅枝、莊方評、張顏呈雲
    、曹蘇蔭仔、王李鳳等人於彰化縣調查站調查時分別證述：「我每次掛號都由甲○○代為辦理，看診完畢甲○○才將健保卡還給我」、「我未曾委託他人至彰化
    醫院就診」（柯梅枝部分）；「我從來沒有委託家人或他人至彰化醫院掛號、就
    診」（莊方評部分）；「我都親自前往彰化醫院就診，從未委託家人或他人至彰
    化醫院掛號、就診」（曹蘇蔭仔部分）；「（你曾否委託家人或他人至彰化醫院
    掛號、就診、拿藥？）沒有。掛號、就診及拿藥，都是由我本人親自去的」（王
    李鳳部分）；「健保卡自行保管，未曾交付他人」、「（你曾否委託家人或他人
    至彰化醫院掛號、就診、拿藥？）我只曾委託甲○○代為掛號，就診時我都親自
    到場，我就診後，要求醫師釋出處方箋，然後交給甲○○代為取藥」（張顏呈雲
    部分）；「（你曾否委託他人至省立彰化醫院拿藥？）沒有」（羅美櫻部分）；
    另病患辛○○於本院調查時亦稱「我的健保卡只有一張，平日由我保管」等語。
    病患辛○○、羅美櫻、（顏）柯梅枝、莊方評、張顏呈雲、曹蘇蔭仔、王李鳳等
    人之健保卡既由渠等各自保管，未曾交付被告甲○○保管，相對於前述丙○○等
    十二人均因將健保卡交付被告甲○○保管，始讓被告甲○○有機可乘之情形，顯
    然被告甲○○尚難冒用辛○○等人之健保卡而為就診、取得處方箋並詐領藥劑費
    用健保給付。再如後所述，病患辛○○、陳泉福均患有滴蟲病症，而陳泉福之病
    歷上會有「卵巢、輸卵管、骨盆腔蜂窩組織」之病症，亦係被告戊○○誤用代碼
    「６１４」所致。此外，復查無其他積極證據足資證明被告甲○○有公訴人所指
    之此部份犯行，不能證明被告甲○○犯罪，惟公訴人既認被告此部份犯行與其前
    開有罪部分間，或有方法結果之牽連犯關係，或有連續犯之關係，屬裁判上一罪
    ，爰不另為無罪之諭知。
乙、被告寅○○、戊○○部分：
一、公訴意旨另以：被告寅○○係彰化醫院院長，顏國森（業經原審判處有期徒刑一
    年十月、緩刑伍年確定）係彰化醫院外科主治醫師，被告戊○○係彰化醫院之婦
    產科主任，均為依法令從事公務之人員，渠三人與在彰化縣彰化市○○路四八五
    巷一六三號「錦昌藥局」擔任負責人兼藥劑師之甲○○，基於概括犯意之聯絡，
    自八十六年十一月起，至八十八年二月間止，由甲○○負責提供病患丙○○、辛○○、癸○○、鄭淑珍（應係陳吳翠娥之誤）、羅美櫻、蔡張久美、黃麗美、莊
    水鎮、曾沈鴛鴦、周維璋、彭玉針、黃萬發、乙○○、顏柯梅枝、莊方評、黃彩
    鳳、張顏呈雲、曹蘇蔭仔及王李鳳等十九人之健保卡，由寅○○、顏國森、戊○○利用職務之機會連續偽造上開健保卡之就診章，再就如附表所列之不實事項登
    載於其等業務上製作之就診病歷及處方箋等文書，並將該不實之處方箋交付甲○○，復分別持向全民健康保險之主管機關健保局中區分局申報醫療費用、藥事費
    用，均足以生損害於健保局中區分局審核醫藥給付之正確性，並致使健保局中區
    分局不知情之承辦人員陷於錯誤而給付上開款項，因而詐得不法之醫療費用計新
    台幣（下同）五萬一千九百九十元、藥事費用二十八萬三千六百八十七元。因認
    寅○○、戊○○二人均係涉犯貪污治罪條例第五條第一項第二款之利用職務上之
    機會詐取財物罪嫌、刑法第二百十六條、第二百十五條行使業務登載不實文書之
    罪嫌。
二、公訴意旨認被告寅○○、戊○○涉犯貪污治罪條例第五條第一項第二款之利用職
    務上之機會詐取財物罪嫌及刑法第二百十六條、第二百十五條行使業務登載不實
    文書之罪嫌，係以上開事實業據法務部調查局彰化縣調查站之調查員以比對健保
    局中區分局所提供關於彰化醫院、錦昌藥局該期間申報費用之明細表方式訪談上
    述丙○○等十九位證人均稱：其等未有於附表所示之時間至彰化醫院就診或至錦
    昌藥局取藥之事實，而證人即彰化醫院之醫師林茂、魏斯良及姚美輝亦於調查時
    陳稱：白藥師（即被告甲○○）時常向其等要求釋出未經就診病患之處方箋，然
    皆遭拒絕等語；另證人即彰化醫院辦理掛號業務之杜美華亦稱：甲○○經常替病
    患辦理預約掛號等情；又經該署監聽之結果發現寅○○與甲○○曾有就上開犯行
    進行串供，此觀諸卷附之監聽譯文甚明；況彰化醫院及錦昌藥局因虛報費用遭健
    保局中區分局停止特約，亦有卷附健保局中區分局相關函文、訪查紀錄及被告等
    申報費用之明細表在卷可明。此外，復有相關病歷、處方箋及顧客名單資料等物
    扣案足資佐證等為其論據。
三、訊據上訴人即被告寅○○、戊○○均矢口否認有何利用職務上之機會詐取財物、
    行使業務登載不實文書等罪嫌。
  (一)被告寅○○於本審及本院前審辯稱：剛開始實施醫藥分業制度時沒有醫院願意釋
    出處方箋，因為對醫院沒有實際幫助，更可以說是不利，所以省衛生處要求公立
    醫院要率先釋出一定比例的處方箋，績效如果好的話可以得到獎勵，如果不好的
    話就會被處罰，伊向院內醫師宣導要他們按照正常程序釋出處方箋，醫師只負責
    看診，醫生只是依患者之要求釋出處方箋，伊身為院長，本僅負責行政業務，但
    因精省後醫生缺乏，所以伊亦對外看診，掛號有專人處理，伊不可能介入掛號業
    務，病歷表也不是醫師可以隨意取得的，醫師不可能說沒有病患來，就開出處方
    箋，看診後所有的資料都會留在電腦裡，而且後續的請領健保費也都有專責的醫
    務人員在辦理，伊也不可能影響那些人；且彰化醫院尚有其他醫師釋出處方箋，
    為何僅有伊與戊○○、顏國森三人被起訴，伊只依規定釋出處方箋，且未向病患
    表示要到被告甲○○之錦昌藥局取藥，均由病患自行決定，伊並無登載不實並詐
    取財物之違法情事等語；另就各別患者之就診、釋出處方箋之情形說明如下：
    丙○○於八十七年七、八月間至彰化醫院看診抽血檢驗，證明患者於七、八月
      間曾親自至醫院看診，患者並未說明幾月幾日去，而同年七月二十八日及同年
      月三十一日丙○○皆有完成醫院掛號程序，亦由正常之方式釋出處方，檢察官
      認為丙○○這二天未至醫院，純為臆測之詞並未有任何證據。況且有診斷證明
      ，表示醫師確實有看診，醫師一定會看診才會有診斷，人命關天，不可能沒有
      看診，而下診斷。
    辛○○於八十七年六月至八十八年二月，八個月就診許多次，且皆完成掛號、
      看診、釋出處方箋之程序，辛○○在偵查時祇說明約去看診幾次，而與醫院病
  歷次數不一樣，檢察官就懷疑，且主觀認定辛○○什麼時候有去看診，什麼時
      候沒有去看診，與事實不合。
    癸○○都有完成掛號、看診、釋出處方箋之程序，且去看診處方釋出次數並非
      只有二次。
    陳吳翠娥每次去看診都有完成掛號、看診、釋出處方箋之程序，且去看診處方
      釋出次數並非只有三、四次。
    羅美櫻曾到庭說明，都有去醫院看診、拿釋出處方箋，且看診並非只限此看本
      案的三位醫師，處方箋也並非只向本案的三位醫師拿。
    蔡張久美有去醫院完成掛號、看診、處方箋釋出，並非只有看本案三位醫師的
      門診，還有其他的醫師看診。
    黃麗美、戴瑩瑩他們也有去醫院完成掛號、看診、釋出處方箋的手續，亦非只
      有看本案三位醫師的診，也有其他的醫師亦有看診。
    莊水鎮有去醫院完成掛號、看診、處方箋釋出，亦非只有看本案三位醫師的門
      診，其他的醫師也有看診。
    曾沈鴛鴦在九十年九月二十八日已到庭說明。
    周維璋本人各次門診，皆有完成掛號、看診、處方箋釋出的正常程序，且在病
      歷上皆有記載。
    彭玉針本人各次門診，都有完成掛號、看診、處方箋釋出之正常程序，且在病
      歷上皆有記載。看診亦非只有本案的三位醫師，彰化醫院亦有其他醫師看診，
      釋出處方箋。
    黃萬發本人各次門診，都有完成掛號、看診、處方箋釋出之正常程序，且在病
      歷上皆有記載。看診亦非只有本案的三位醫師，還有其他的醫師也有看診及釋
      出處方箋。
    乙○○本人各次門診，都有完成掛號、看診、處方釋出之正常程序，且在病歷
      上皆有記載。看診亦非只有本案的三位醫師，還有其他的醫師看診及釋出處方
      箋。
    顏柯梅枝本人各次門診，都有完成掛號、看診、處方箋釋出之正常程序，且在
      病歷上皆有記載。看診亦非本案的三位醫師，還有其他的醫師看診及釋出處方
      箋。
    莊方評本人各次門診，都有完成掛號、看診、釋出處方箋之正常程序，且在病
      歷上皆有記載。看診亦非只有本案的三位醫師，還有其他的醫師也有看診及釋
      出處方箋。
    黃彩鳳在彰化醫院多位醫師皆有看診、釋出處方箋，並不只限我與其他二位醫
      師。
    張顏呈雲也是有多位醫師看診、釋出處方箋，並非只有我與另二位醫師看診。
    曹蘇蔭仔在彰化醫院曾經多位醫師看診、釋出處方箋，並非只有本案的三位醫
      師看診釋出處方箋而已。
  王李鳳也是由彰化醫院多位醫師看診、釋出處方箋，並非只有本案的三位醫師
      看診及釋出處方箋。檢察官針對我們三位醫師追訴實在令人費解。
  (二)被告戊○○辯稱：伊只負責看診，並不會去接觸到掛號、領藥的流程，醫生在看
    診時，跟診護士會依序叫號，患者若要求到藥局拿藥要伊釋出處方箋，伊均會依
    照病患的要求釋出處方箋，伊是有看診才會釋出處方箋，而且處方箋也都是由護
    士交給患者，伊並無登載不實並詐取財物之違法情事，而醫療行為係由病患發起
    ，然疾病之定義是醫生下的，診斷認定某人有某病也是醫師，醫病關係是絕對信
    任關係，醫師對病患之陳述，須以寧可信其有之觀點相信病患有該疾病，經進一
    步診斷病人病情，始會於某此病人病歷記載醫師懷疑之疾病等語；另就各別患者
    之就診、釋出處方箋之情形說明如下：
    依病歷記載病患丙○○於八十七年七月二十七日掛婦產科門診，由我替丙○○
      看診，因丙○○有Ｂ型肝炎病史，倦怠不適、關節炎症狀，所以抽血檢查Ｂ型
      肝炎外，也檢查肝腎功能及是否有糖尿病、高尿酸症，此有抽血檢驗報告及門
      診病例紀錄可證，丙○○也承認八十七年間到彰化省立醫院抽血檢查Ｂ肝炎，
      他雖否認有看糖尿病、關節炎、肝硬化、腎炎等疾病，惟處方箋上診斷病名，
      是看診醫師根據病患病史及症狀及檢驗內容所做之診斷，病患並不一定知道自
      己患何病。丙○○確有於上揭時日到彰化醫院看診。
    辛○○雖否認於八十七年六月至十月間到省立彰化醫院看診，但並不否認於八
      十七年二月間到彰化醫院婦產科看診。辛○○於八十七年二月六日由我看診，
      我認辛○○滴蟲症已改善，乃依八十七年一月二十日林茂醫師所開之處方給藥
      ，是辛○○確有於八十七年一月十二日與八十七年二月六日到彰化醫院治療滴
      蟲症，辛○○所說與病歷表不符，我看診之處方箋均有跟診護士之蓋章，辛○○確有於上揭時日到彰化醫院看診。
    陳吳翠娥因糖尿病引起陰道、會陰部發炎及骨質疏鬆導致腰背痠痛，於八十七
      年一月七日、十四日、二十一日、二月六日、十六日，及五月七日由我看診，
      其中八十七年一月二十一日並有抽檢查，結果血糖高達一七六，並於二月六日
      複診時有開EUGLUCON藥物控制血糖，從病歷記載醫療過程符合醫療慣例，病歷
      均有跟診護士郭玲彾、溫玉暖、鄭翠英在病歷表上蓋章，陳吳翠娥在調查時所
      言與病歷不符，陳吳翠娥確有於上揭時日到彰化醫院看診。
    羅美櫻於九十年九月二十八日在法庭證稱，曾於八十六年十二月到彰化醫院婦
      產科作抹片檢查及電療，並於事後到婦產科作追蹤治療，依病歷記載羅美棋是
      於八十六年十二月九日由林茂醫師做子宮頸抹片檢查及電療，在於八十六年十
      二月十七日與二十四日由我做追蹤治療，而我看診之病歷表上均有跟診護士庚○○蓋章，證人在庭上之供訴與病歷表所示相符。
    蔡張久美於調查時稱，未於八十七年五月至八月到彰化醫院看診，惟依病歷表
      記載，蔡張久美於該段期間，曾經多位醫師看診，除被起訴之醫師外，尚有林
      茂醫師、魏斯良醫師，而我看診六次中有三次處方箋釋出，三次處方箋未釋出
      ，我看診之病歷均有跟診護士蓋章。蔡張久美除骨質鬆症證外，並做子宮頸抹
      片檢查。
    黃麗美於調查時稱於八十七年間到彰化醫院看診一次並做抽血檢查，依病歷表
      記載黃麗美、戴瑩瑩於八十七年六月四日掛婦產科由我看診，有開給抽血檢查
      單抽血檢查，此有檢查報告單、病歷處方箋，有跟診護士之蓋章可證，病患稱
      此次由院長看診，顯與病歷記載不符，應係黃麗美記憶不清所致之錯誤陳述。
    莊水鎮於九十年九月二十八日在庭上證稱，八十七年間曾因之前車禍腰酸背痛
      到彰化醫院就診，並依病歷記載八十七年三月三日因腰酸背痛由戊○○診治，
      開給痠痛藥膏並有跟診護士庚○○蓋章，調查局認為我們有登載不實之原因係
      將莊水鎮記載為女性，惟莊水鎮於八十七年二月二十五日急診時既由病歷室輸
      入為女性所致。莊水鎮於八十七年二月二十五日由我看診時，病歷表猶記載為
      女性，惟此為病歷室之錯誤，不得以此認我有故意登載不實之情形。
    曾沈鴛鴦於九十年九月二十八日在庭上證稱：八十七年間曾至彰化醫院做子宮
      抹片檢查，多次在婦產科開女性賀爾蒙的處方，依病歷表所示，曾沈鴛鴦於八
      十七年一月十二日由我做抹片檢查，於八十七年三月三日、五月七日、七月十
      四日、七月二十九日共四次由我看診，並開女性赫爾蒙藥物，是曾沈鴛鴦所言
      與病歷表記載相符。
    彭玉針因關節炎及會陰道發炎曾於八十七年二月二十五日、二月二十七日、及
      三月六日，記三次掛婦產科門診，由我看診病釋出處方箋，每次七日分。以上
      有病歷表記載可稽，病患亦曾因其他疾病由小兒科簡佳裕醫師、放射科醫師李
      傳國醫師、骨科姚美輝醫師多次看診，並釋出處方箋，該等醫師相同之情形均
      無故意登載不實，彭玉針在調查時供述顯非實在，彭玉針確有於上揭時日到彰
      化醫院看診。
    黃萬發曾因關節炎及慢性肝炎自八十七年五月一日起在彰化醫院看診，曾經李
      傳國醫師、子○○醫師等多位醫師看診，後於八十七年七月三十日掛婦產科由
      我看診，我因黃萬發的病情與前相同，開治療慢性肝炎及痛風的藥物處方用藥
      ，並有跟診護士在病歷上蓋章，故我與其他醫師相同，無故意登載不實之情形
      。
    乙○○於八十七年八月六日掛婦產科門診，由我看診開給檢驗單抽血檢查，結
      果乙○○的血糖一○九偏高、尿酸一一．○很高、膽固醇二四七稍高、三酸甘
      油指七三五很高、肝功能異常SGPT41、SGOT43，有檢驗報告可證，並非乙○○
      自稱謹血脂肪較高而已，乙○○由我看診五次，皆開給治療高血脂肪、高尿酸
      及慢性肝炎之處方，與檢驗報告符合，並無不實登載之情形。乙○○亦經多位
      醫師看診過，如骨科姚美輝醫師，小兒科簡佳裕醫師，放射線科李傳國醫師，
      外科子○○醫師均有處方箋釋出，乙○○確有於上揭時日到彰化醫院看診。
    顏柯梅枝因更年期症狀及陰道會陰炎，於八十七年二月二日、十二日、二十七
      日及三月四日計四次掛婦產科由我看診，病歷處方箋上均有跟診護士蓋章，病
      患亦曾由眼科魏斯良醫師、小兒科簡佳裕醫師、外科王史典醫師多次治療並釋
      出處方箋，是顏柯梅枝於調查時所言與事實不符。
    莊方評於九十年九月二十八日在庭上證稱，因年紀大已記不清楚在彰化醫院看
      診之次數，但有長期慢性高血壓病之病史，而依病歷表記載患者曾因高血壓於
      八十七年八十七年二月二日、九日、十日、二十日、五月二十八日、六月四日
      、八月三日、計七次由我看診病歷表上之處方箋並有跟診護士之蓋章。
    黃彩鳳於九十年九月二十八日於庭上證稱，八十七年曾到彰化醫院做抹片檢查
      病理報告異常，再度做子宮頸切片檢查，隔天因出血又再掛婦產科門診治療。
      又因肝臟不好多次到彰化醫院看診，據病歷表所示黃彩鳳於八十七年三月三十
      一日至婦產科由我做抹片檢查，病理報告異常，因此在八十七年五月七日門診
      做子宮頸切片檢查，隔天因出血不止，而再度掛號到婦產科門診治療。黃彩鳳
      因肝功能異常於八十七年三月三日抽血檢查，SGPT43高於正常人，因此於八十
      七年四月十三日、五月二十六日、七月二日、八月七日共計四次由我看診治療
      肝炎，並開出肝炎之處方，因此黃彩鳳所言與病歷表所示相符。
    張顏呈雲因骨質疏鬆及更年期症狀，長期於彰化醫院婦產科看診，除我看診外
      ，並有王史典、子○○、林茂醫師診治骨質疏鬆症，我八十七年二月二日、九
      日、八月十一日、十月二十六日開給病患女性赫爾蒙，病歷表處方箋均有跟診
      護士之蓋章，張顏呈雲確有於上揭時日到彰化醫院看診。
    曹蘇蔭仔因停經後症狀及骨質疏鬆症腰酸背痛，長期於彰化醫院婦產科看診外
      ，並因其他疾病由眼科魏斯良醫師、小兒科簡佳裕醫師、放射科李傳國醫師
      多次門診治療，並釋出處方箋。於八十七年二月十六日、二十三日、三月三日
      、十日、四月九日、六月十二日、八月十一日、九月十一日計八次由我看診開
      給女性賀荷爾蒙，病歷表均有跟診護士之蓋章，曹蘇蔭仔確有於上揭時日到彰
      化醫院看診，我並無登載不實之情形。
    王李鳳因婦科疾病及更年期症狀腰酸背痛，於八十七年一月二十日、二月二日
      、九日、十六日、二十五日、八月三日由我看診，病歷表處方箋均有跟診護士
      之蓋章，王李鳳確實有於上揭時日到彰化醫院看診。
    陳泉福掛婦產科共計五次，每次均由太太甲○○陪同，一起掛號且開出藥方與
      甲○○相同，為治療滴蟲症之處方。其中八十七年一月十二日由林茂醫師看診
      ，並由林茂醫師於九十年九月二十八日在庭上證實，我於八十六年十二月二十
      九日與八十七年一月五日看診時，因對電腦疾病代碼不熟悉，且平時習慣以病
      患身體症狀來記錄診斷代碼，所以誤將女性骨盆腔炎之代碼六一四輸入於病患
      陳福泉之病歷上，事實上男性也有骨盆腔，六一四代碼應包括男女病患之骨盆
      腔炎之症狀，就像其他的疾病代碼也是男女通用，如五九五膀胱炎代碼男女均
      可使用，待林茂醫師於八十七年一月十二日看診，依其習慣改代碼為一三一，
      我才於八十七年一月二十日看診時，將該病患病名代碼改為一三一，雖然診斷
      代碼前後有修正，但所開處方並無不同，顯見陳泉福確因骨盆腔炎到彰化醫院
      治療，我實在無男女不分故為不實登載之情形。
三、按犯罪事實應依證據認定之，無證據不得推定其犯罪事實，刑事訴訟法第一百五
    十四條定有明文。次按所謂認定犯罪事實之證據，係指足以認定被告確有犯罪行
    為之積極證據而言，該項證據自須適合於被告犯罪事實之認定，始得採為斷罪之
    資料；又事實之認定，應憑證據，如未能發現相當確實證據，或證據不足以證明
    ，自不能以推測或擬制之方法，以為裁判之基礎，最高法院二十九年上字第三一
    ０五號、四十年臺上字第八六號判例著有明文。再按告訴人之告訴，係以被告受
    刑事訴追為目的，是其陳述是否與事實相符，自應調查其他證據以資審認；又事
    實審法院對於證據之取捨，依法雖有自由判斷之權，然積極證據不足證明犯罪事
    實時，被告之抗辯或反證縱屬虛偽，仍不能以此資為積極證據應予採信之理由，
    最高法院亦著有五十二年臺上字第一三００號及三十年上字第四八二號判例可資
    參照。又按認定犯罪事實所憑之證據，無論係直接證據或間接證據，其為訴訟上
    之證明，須於通常一般之人均不致有所懷疑，而得確信其為真實之程度者，始得
    據為有罪之認定，倘其證明尚未達到此一程度，而有合理之懷疑存在，復無其他
    調查途徑可尋，法院即應為無罪之判決，最高法院著有七十六年臺上字第四九八
    六號判例可參。
四、本院查：
  (一)經查，彰化醫院於八十六、七年間病患就診流程為：「病患到院後，均先至櫃
    檯掛號，此時病患應提示身分證明文件供查驗（如為初診病患，提示身分證並辦
    理初診手續，如為複診病人，則提示掛號卡），並將健保卡交由辦理掛號人員蓋
    用戳章以及繳費。前開手續完成後，辦理掛號人員將病患資料輸入電腦後，即
    透過電腦作業之機制，傳送患者病歷資料至病歷室，病歷室工作人員於檢取病患
    病歷後，再將病歷分送至各醫師看診之診間。看診之診間，由跟診護士依病患
    掛號先後順序，依序叫號進入診間就診，由醫師看診及開具處方，看診完畢並依
    病患意願決定是否釋出處方箋。倘若病患不要求釋出處方箋，即由病患至掛號
    櫃檯辦理批價、繳費，並依序至醫院藥局領藥，倘若病患要求釋出處方箋，則將
    處方箋交由病患，並由病患自行至健保特約藥局領藥」等情，業據本院前審向彰
    化醫院函查明確，有該院九十年十一月十九日九十彰醫社字第四五○二號函在卷
    可稽（詳見本院前審卷第二宗第一八六至一八九頁）。
    (1)就上開病患就診流程之第一道作業程序言：在彰化醫院負責掛號業務之證人杜
      美華於原審到庭證述：「（醫師是否有職權及機會在健保卡上蓋就診章？）沒
      有」、「（在將患者資料輸入電腦時是否有密碼？）在進入電腦時都有密碼，
      他人並無法隨意進入電腦」等語（詳見原審卷第二三二、二三三頁）；另證人
      即同在該院負責掛號業務之林秀慧亦於原審到庭證述：「（彰化醫院的醫師是
      否有職權或是否有機會在健保卡上蓋就診章？）沒有」、「（如果醫師要幫患
      者辦理掛號手續，是否有可能自行進入掛號的電腦資料？）我們都設有密碼，
      不是掛號人員就無法進入電腦的資料庫」等語（詳見原審卷第二三五頁）。足
      見掛號業務係由櫃檯人員專司其職，且設有密碼，均非身為醫師之被告寅○○
      、戊○○所得介入操作，且醫師亦不可能為病患蓋就診章至明。
    (2)就上開病患就診流程之第二道作業程序言：證人即彰化醫院護士鄭翠英於原審
      證述：「（你跟診的醫師是否曾有直接到病歷室檢取病歷的情形？）病歷資料
      是由專人管理，並經特定人檢取病歷資料後，由病歷車送過來，沒有看過醫師
      直接到病歷室檢取病歷表」、「（是何人通知病歷室將病歷送到診療室？）掛
      號室將病患資料輸入電腦傳輸到病歷室，病歷室的人員就會自動檢送病歷資料
      到診療室」等語（詳見原審卷第一五七、一五八頁）；另同院護士溫玉暖於原
      審證述：「（診療醫師是否曾違背流程圖蓋就診章？或到病歷室拿病歷〈提示
      就診流程圖〉？）作業上沒有可能這種可能」（詳見原審卷第一六○頁）；再
      同院護士庚○○於原審證述：「（是否曾看過醫師未看診即開立處方箋給病患
      ？或直接到病歷室揀取病歷的情形？有無可能發生這種情形？）沒有看過，不
      可能發生這種情形，因就診過程各有所司，所以不可能有此情形」等語（詳見
      原審卷第一六一、一六二頁）。足見到病歷室檢取病患資料設有專人負責，亦
      非身為醫師之被告寅○○、戊○○所得干涉並擅自檢取病患資料。
    (3)就上開病患就診流程之第三、四道作業程序言：證人即彰化醫院護士丑○○
      於原審證述：「（是否曾擔任戊○○跟診護士？跟診護士之職務內容如何？）
      是的，我跟過梁醫師的門診，跟診護士通常負責按燈號，依序叫患者名字，讓
      醫師看診，且須協助醫師看診，如醫師開完處方箋，就核對處方箋、診療單，
      且常因醫師的業務較忙，所以常由我來蓋處方箋的章」、「（是否知道梁醫師
      有偽蓋診療章之事？）不知道」、「（醫師是否需核對病患身份後再看診？）
      不需要，是由我來核對病患的就診資料，但我也不核對其身分證，只要收據與
      電腦輸送的資料無誤即可」、「（是否曾有按燈號又叫患者姓名，但患者未進
      來的情形？如何處理？）有的，我們就會退診」、「（如果醫師開處方箋，患
      者沒來且沒有意見，醫師是否可能有將處方箋釋出的情形？）如果患者是複診
      的話，我們為便民都允許由家屬代為掛號，再由醫生釋出處方箋」、「（病患
      進入診間後，負責診療的醫師是否會核對身分證？）沒有，依照作業流程，醫
      師並不需要作這件事，都是由跟診小姐負責」、「（病患看診前是否需先核對
      身分證？）未曾有過檢查身分證的情形，除非病患要求開診斷證明書」等語（
      詳見原審卷第一五三、一五四頁）。另同院護士黃秀月於原審亦證述：「（
      是由何人排定跟診的人員？）是由護理長來決定的」、「（梁醫師是否有未看
      診即為患者開立處方箋的情形？）沒有」、「（患者進入診間後是否需核對其
      身分證再行看診？）不需要」、「（為什麼？）因為掛號室已經核對了，所以
      我們就不須再核對，只須確認收據上的姓名與電腦輸入的資料是否相同即可」
      、「（是否有醫師未〈筆錄誤載為：為〉應診即開立處方箋？醫師是否曾將處
      方箋親自交給病患？）無，是由我們再經醫師許可後代為交給病患」、「（醫
      師如果沒有釋出處方箋是否有可能將處方箋外流的可能？）沒有這種情形」等
      語（詳見原審卷第一五四至一五六頁）。再同院護士鄭翠英於原審證述：「
      （在擔任戊○○的跟診護士時，是否有看過梁醫師未經看診就開立處方箋的情
      形？）沒有」、「（是否知道有人冒名應診？）不知道」、「（在病患進入診
      間看診前是否須檢查病患身分證？為什麼？）我們沒有檢查身分證的習慣，我
      到醫院擔任護士時其作業方式就是如此」、「（在醫藥分業後是否知道有醫師
      直接釋出處方箋給予藥局之事？）沒有」等語（詳見原審卷第一五六、一五七
      頁）。又同院護士溫玉暖於原審證述：「（有無冒名應診的情形？）因我不
      須核對身分證所以不清楚」、「（在任職將近二十年的時間內是否有在跟診時
      核對身分證的情形？）沒有，我沒有看過曾在診療室核對身分證的情形，因那
      不是我們的業務範圍」等語（詳見原審卷第一五九頁）。同院護士庚○○於
      原審證述：「（〈提示八十九年二月十六日之調查證據狀所附之證物一、二〉
      上面蓋有庚○○的章是否為你親蓋？通常將印章擺置於何處？）是的，是我親
      蓋的，我都將印章放在抽屜中並上鎖，看診時我會拿出來蓋章」、「（是否曾
      看過醫師未看診即開立處方箋給病患？或直接到病歷室揀取病歷的情形？有無
      可能發生這種情形？）沒有看過，不可能發生這種情形，因就診過程各有所司
      ，所以不可能有此情形」、「（是否可能有患者未經掛號即要求醫師開立處方
      箋？）不可能」等語（詳見原審卷第一六一、一六二頁）。證人即前任職彰
      化醫院之李傳國醫師亦於本院前審調查時到庭證述：「掛號作業程序是由櫃台
      人員專職負責，我本人並不瞭解。我們內科的病歷表是由軌道系統自動傳輸進
      來，然後護士小姐會去確認一下看是否為我們診間的病歷表，確認病患的程序
      是由診間的護士小姐確定病患的姓名是否相同，但護士小姐並沒有核對身分證
      件，看診完後，病歷表再由軌道傳輸回去等語；另彰化醫院醫師魏斯良亦證述
      ：「我看診時護士小姐是會先確認病患的名字，只是口頭上的核對，但不核對
      身分證，除非病人有主動拿身分證讓護士小姐核對。我的診間在二樓，並沒有
      傳輸的軌道，是由病歷室的人員送進來，看診完後病歷放於桌面上，陸陸續續
      再由病歷室的人員拿走」等語（詳見本院前審卷第一宗第一七四、一七五頁）
      。俱見醫師在診間看診時，通常均未再次核對病患身分，僅依病歷室檢送之病
      歷表，與病患所執掛號單，為形式上之確認。
  (二)承上，彰化醫院之病患就醫作業流程及實際運作過程，由掛號、檢送病歷表、看
    診、開立處方或釋出處方箋，均有一定之管控人員及既定程序，且依序進行環環
    相扣，無從跳躍或省略，上開程序均非身兼院長之被告寅○○或另被告戊○○所
    得介入干涉、運作。病患癸○○、丙○○、黃萬發、乙○○、彭玉針、周維璋、
    曾沈鴛鴦、莊水鎮、黃麗美、蔡張久美及病患黃彩鳳之媳婦許惠特及病患陳吳翠
    娥之媳婦鄭淑珍等人雖於健保局中區分局派員訪談時及彰化縣調查站調查時分別
    證述如被告甲○○犯罪事實欄一之(一)至(十二)所載之各情。惟此係因被告甲○○利用
    保管各該病患健保卡之機會，且瞭解醫院對於慢性病患者就診時由家屬或他人代
    為者亦多給予方便之情，認有機可乘，而持病患丙○○等人之健保卡，至彰化醫
    院假稱係丙○○等病患要就診代為掛號而完成掛號手續，再利用不知內情之寅○○、顏國森、戊○○，連續多次將甲○○所捏稱代病患就診之情形登載於各該病
    患之病歷表上，而製作釋出處方箋，持以向健保局中區分局申報詐領藥劑費用健
保給付，已如前述，尚難遽認被告寅○○、戊○○知悉被告甲○○未經病患同意
    使用渠等健保卡之情，是各該病患所證應不足為不利於被告寅○○、戊○○之認
    定。至其餘病患辛○○、羅美櫻、（顏）柯梅枝、莊方評、張顏呈雲、曹蘇蔭仔
    、王李鳳等人，應均係親自前往就診，亦已如前述；又如後所述病患辛○○、陳
    泉福均患有滴蟲病症，而陳泉福之病歷上會有「卵巢、輸卵管、骨盆腔蜂窩組織
    」之病症，亦係被告戊○○誤用醫學代碼「６１４」所致，亦難以該等病患之證
    述及渠等之病歷表記載內容而為不利於被告寅○○、戊○○之認定。
  (三)證人即彰化醫院醫師李傳國、姚美輝、子○○、簡佳裕、林茂於彰化縣調查站調
    查時固分別證述：(1)證人李傳國證述：「（前提示處方資料內載乙○○診斷之病
    症有精神官能症、腦血管疾病等，其在本局調查時供述，並沒有上述之病症，也
    未至彰化醫院就診，其病歷處方如何製作？）根據該門診處方明細上所記載的用
    藥方式和劑量顯然與我平常的用藥習慣不符，據我觀察該處方明細上所記載的用
    藥方式與本院院長寅○○之用藥習慣較相似，我無法確定該處方箋是否由我所開
    立的」、「（既然你無法確定該處方箋是否由你開立，為何你會蓋你的職章在該
    處方箋上？）因為我的職章並非我親自保管，而是統一放在內科診間，由護士依
    實際需要使用，只要有內科診間鑰匙的人都能拿到我的職章去使用」（證人李傳
    國於八十八年八月十日接受調查站詢問時之證詞）(2)證人姚美輝證述：「（〈提
    示：彰化醫院乙○○病歷影本資料四紙〉，據乙○○於八十八年八月四日在本站
    調查時供稱：『他於八十七年迄今僅曾在彰化醫院抽血檢查一次，之後從未在彰
    化醫院就診』，惟提示之資料顯示，八十七年八月十九日、八十七年八月二十六
    日、八十七年九月二日及八十七年九月十四日等四期日係經由你看診，並釋出七
    至十四日之處方藥劑，對此你如何說明，前提示之處方資料內載乙○○診斷之病
    症有痛風等疾病，惟其在本站調查時供述並無上述病症，也未曾到彰化醫院就診
    ，請問你是如何製作其病歷處方？）本人重申我看診的原則，對初診病人一定是
    看到本人才開處方，之後複診如果是由家屬代拿藥，我會斟酌初診的處方，詢問
    家屬病患之病情後據以開立處方，並請患者下次親自前來就診」、「（甲○○曾
    否主動向你要求開立處方並釋出？）甲○○曾向我要求過，但被我拒絕」、「經
    我再仔細檢視貴站提示之乙○○病歷資料，除了八十七年八月十九日初診當天的
    處方上有我的親筆跡，可以確定該日確係由我看診後開立的，其八十七年九月二
    日之處方我覺得甚有疑問，因依八十七年九月日之處方明細，有一項？（Eug ─
    lucon５mg用量１粒，用法ＱＤ1000 P，總量１００粒，該項藥品係「口服降血
    糖藥」，係針對糖尿病患所開，但對照乙○○之前的病歷並無糖尿病症，顯然該
    項處方並不是我開立的，我可以肯定，至於為何上面會蓋印我的門診章，我並不
    清楚」（詳證人姚美輝於八十八年八月十日接受調查站詢問時之證詞）。(3)證人
    子○○證述：「（〈提示彰化醫院乙○○病歷影本資料二張〉據乙○○於八十八
    年八月四日在本局調查時供稱：『渠於八十七年迄今僅在彰化醫院抽血檢查一次
    ，之後從未在彰化醫院就診』，前提示資料內，八十八年二月五日由你看診並釋
    出處方十五日之藥劑，為何如此？）（詳閱後作答）該份處方的用藥習慣並非我
    平日處方的習慣，有可能是被冒開的，且我的醫師職章平日都是放在醫院內，或
    許因而被冒蓋我的醫師職章」、「（前述乙○○並未至彰化醫院就診，你釋出處
    方交予何人？答：由於前述乙○○病歷所載之處方用藥習慣與我不同，所以該份
    處方箋並非我所釋出的」（證人子○○於八十八年八月十日接受調查站詢問時之
    證詞）。(4)證人簡佳裕證述：「（〈提示省立彰化醫院乙○○門診病歷影本十一
    張〉據乙○○於八十八年八月四日在本局調查時供稱：『渠在八十七年迄今僅在
    彰化醫院抽血檢查一次，之後便未彰化醫院就診』，前提示資料內，在八十七年
    九月十七日、八十七年九月二十四日、八十七年十月二日、八十七年十一月十七
    日均由你釋出處方資料，詳情為何？）（詳視後作答）病人有來就診，我才會釋
    出處方資料，但因我每天看的病人人數甚多，我無法一一核對病人的真實身分，
    從前提示的處方資料，乙○○也到彰化醫院看過數十次，我無從懷疑他的身分。
    問：前述之處方資料內載乙○○就診，被診斷有精神官能症、腦血管疾病等，惟
    乙○○在本局調查時表示渠並沒有上述疾病，也未到省立彰化醫院就診，為何如
    此？答：有病患來看診，我才會開出處方箋」（證人簡佳裕於八十八年八月十日
    接受調查站詢問時之證詞）。證人簡佳裕又證述：「貴站所提示病患乙○○之處
    方明細資料其開立之情形，應不是我開立」、「（〈提示省立彰化醫院門診病歷
    乙○○處方明細資料影本三張〉前提示之資料，你前述並非你所開立，其原因為
    何？）（經檢視後）前提之乙○○病歷資料，其處方明細中用法載明為「ＱＩＤ
    」，為一日四次，其與我開藥用法之習慣不同，因此該處方應非我所開的。問：
    前述處方資料上之職章是否為你所有，他人得否任意取得？）前述處方資料上之
    職章是我所有應該沒錯，但職章有好幾個，且職章平常放在診間，別人要取得，
    並非難事」、「（你前稱所提示之處方應非你所開立，則係何人偽造該處方，其
    目的為何？）何人製作前述之處方資料我並不清楚，作何用途我也不清楚，我可
    確定該處方開立之方式、習慣均與我平常不同」（證人簡佳裕於八十八年八月十
    一日接受調查站詢問時之證詞）。(5)證人林茂證述：「認識，但是沒有任何交往
    關係，甲○○經常會帶許多病患到省彰醫院就診，有時甲○○帶來的病人並非我
    婦科方面的疾病，但卻要求釋出別科例如眼科、內科、皮膚科等的處方箋給她，
    但我拒絕其要求，我對她這種行為甚為反感，所以也對她有特別印象」、「（甲○○為何敢向你要求釋出別科的處方箋？）因為聽說曾有本院的醫師因不配合甲○○的要求釋出處方箋而被院長寅○○詢問及關切」等語（證人林茂於八十八年
    七月三十日接受調查站詢問時之證詞）。惟查：
    (1)就醫師職名章之核發及管理程序言：證人即曾於八十五年三月十五日起至八十
      九年七月十六日退休止擔任彰化醫院人事主任之顏和義於本院前審調查時到庭
      證述：「（請說明八十六、七年間彰化醫院醫師代理機制，及各醫生長條職章
      之核發及保管之規範？）醫生請假、出差時會自己找醫生代理。醫生的長條職
      名章是剛報到時，我們人事室會幫他刻壹個職名章，除了機關首長可以多刻一
      、二個之外，其他的醫生只能刻壹個職名章，照規定職名章刻好之後要拓印模
      ，不能由醫生自己私下刻制。職名章依規定必須自己保管，蓋章時也要自己蓋
      ，至於實際上醫生是否有遵守此項規定我不知道。我們的職名章在離職時必須
      要繳回」、「寅○○所言實在（即機關首長的印章有分甲、乙、丙章。醫生職
      名章如果有遺失或損壞時，必須要簽請院長核准之後才可以再刻壹個章）」等
      語屬實（詳見本院前審卷第二宗第七八、七九頁）。
    (2)就醫師使用電腦看診、開立處方箋之電腦密碼管控程序言：證人即在彰化醫院
      負責資訊業務之吳柏宜於本院前審調查時亦到庭證述：「（何時在彰化醫院資
      訊室服務？）八十五年六月一日至八十九年七月份都在做資訊方面的工作，我
      們醫院沒有資訊室。我們資訊人員是歸總務室在管理，我是一般職員，但是做
      資訊的工作，只有我一位而已」、「（彰化醫院何時實施電腦化？）我是八十
      五年六月一日才去，但在我去之前就已經有部分實施電腦化了，約八十六年左
      右就全部電腦化了，但是有個別的醫生配合度比較不好，不使用電腦」、「（
      彰化醫院實施電腦化之後，醫生在診間看診電腦是否須輸入個人密碼才能打開
      ？）是的」、「（密碼如何管理？）醫生在到醫院之後，我們會給他壹個密碼
      ，並告訴醫生不能將密碼告訴別人，因為這會涉及到病人的隱私。電腦打開之
      後會有兩個密碼格位，壹個是隱藏的，另壹個輸入之後畫面會顯現密碼。隱藏
      的密碼醫生可以自己隨時修改，不必報准」、「（醫生在什麼場合之下，輸入
      個人密碼才可以使用電腦？）醫生在看診、急診的地方可以輸入個人密碼使用
      電腦」、「（院長、副院長、各科主任能否知悉或看得到其他醫生的密碼資料
      ？）不可能。除非是醫生自己去告訴其他人」、「（醫生在診間看診並且開出
      處方箋之後，如果有需要更改處方箋，除了看診的醫生自己更改之外，其他的
      部門是否可能直接在電腦上直接更改處方箋？）不可能。因為如果有更改也要
      列印出處方箋，其中有一聯要貼在病歷上」、「（在電腦化之下有無可能沒有
      經過掛號，但可以看病而且可以列印出處方箋？）不可能，一定要經過掛號並
      輸入基本資料的程序，才能從電腦叫出資料，列印出處方箋」、「（如果醫生
      在看診過程中，臨時有事外出請別人代理，在當天他的診間由其他的醫生來代
      理的時候，要輸入誰的密碼？）輸入代理醫生的密碼，因為輸入代理醫生的密
      碼，是由代理的醫生負責。處方箋上的名字就會是該代理醫生的名字」等語甚
      詳（詳見本院前審卷第二宗第七九至八二頁），證人庚○○於本審證述「（開
      始看診時，在診間是護士先到還是醫師先到﹖護士是否有密碼﹖）是護士先到
      ，我們會先開機，護士只是打開電源，醫師會自己鍵入密碼」、「（醫師蓋處
      分箋之章是自己保管﹖）是醫師自己保管，我們醫師都是自己保管」（本審卷
      二第四十八頁起）。
    (3)綜上所述，彰化醫院之醫師每人均僅有一枚醫師職名章，且原則上均由其個人
      保管；而醫師使用電腦看診時，均需由醫師輸入自己專有之密碼，始能啟動電
      腦系統，若不知醫師電腦密碼之任何他人，均無可能透過醫院資訊設備看診並
      開立處方箋；且處方箋上尚須蓋用開立處方箋醫師之職名章，而醫師職名章為
      重要之物，理應由醫師個人隨身攜帶，應無隨意擺放，任人取用之可能。證人
      顏和義、吳柏宜與被告寅○○、戊○○均無利害關係，所證自堪採信；反觀證
      人李傳國所證：「我的職章並非我親自保管，而是統一放在內科診間，由護士
      依實際需要使用，只要有內科診間鑰匙的人都能拿到我的職章去使用」；證人
      姚美輝所證：「處方為何會蓋用我的門診章，我並不清楚」；證人子○○所證
      ：「有可能是被冒開的，且我的醫師職章平日都是放在醫院內，或許因而被冒
      蓋我的醫師職章」；證人簡佳裕所證：「病患乙○○之處方明細資料其開立之
      情形，應不是我開立」、「該處方應非我所開的」、「前述處方資料上之職章
      是我所有應該沒錯，但職章有好幾個，且職章平常放在診間，別人要取得，並
      非難事」云云，非惟與事實不合，且違背經驗法則，顯係為恐其等捲入本案而
      預為自己辯解之詞，俱難採信。
    (4)證人姚美輝於本院前審調查時雖仍否認病患乙○○八十七年九月二日之處方，
      其中一項（Eug lucon５mg用量１粒，用法ＱＤ1000 P，總量１００粒），並
      非伊所開立，惟經傳訊證人即曾擔任過醫師姚美輝跟診護士之陳玉惠於本院前
      審調查時到庭證述：「（是否曾配合過姚美輝醫師工作過？）有。我曾經是姚
      美輝的跟診護士‧‧‧‧」、「（病患乙○○於八十七年九月二日十五時十二
      分有一張處方明細，為何在十五時五十八分為何又有一張處方明細〈提示本院
      前審卷第一六三、四頁〉？）這件事情不記得，依我們的作業程序，可能是因
      為病患要求更改用藥，是否更改由門診醫師來決定，如果門診醫師要讓他更換
      就會再重新打過處方明細，如果門診醫師不在，我們護士就不會讓他更改，也
      不可能由護士更改，更不可能給別的醫師更改，因那是我的責任，我不可能同
      意別人來更改的」、「（為何十五時十二分那張沒有做廢掉？）因我們的病歷
      表已經先行送走。病歷上面的「更改」是我的字。我們有時候是請病歷室把病
      歷送回來，再把新的處方明細貼上去，有時候是將送到處方明細請病歷室的人
      幫我貼上去」、「（更改處方明細，除了在診間由看診醫師來更改之外，有無
      可能在其他醫師或院長的電腦上或在領藥處直接更改？）照理說不可能，我們
      當時的電腦並沒有連線。我們現在有連線，醫師可以在診間看病時，如果他的
      病患在病房有問題的時候，他可以切換畫面來處理，但也必須是同一個醫師才
      能這樣做」、「（如果醫師所排的診察時間因故不能來，由其他的醫師代理時
      ，那在處方箋上面列印的是原來的醫師的名字，或是代理醫師的名字？）當然
      是實際上看診的醫師的名字，還有蓋他的章」、「（醫師的職章一般會有幾個
      ？是否有保管過醫師的職章？如果醫師請假而病患要求開立診斷書你們如何處
      理？）我不清楚，不過我遇到的醫師都是在醫師看診時才把章拿出來，門診看
      完後醫師就把章拿走，我個人並沒有保管過醫師的職章‧‧‧‧」、「（八十
      七年九月二日十五時五十八分更改後的乙○○處方明細是否有部分的用藥沒有
      釋出處方？）應該是，因那個「交」字就是有釋出的，沒有寫的是院內領藥，
      至於為何會如此寫，我並不知道」、「（這張處方箋是否有可能別人侵入電腦
      來更改？）「更改」二字是我寫的，所以這張更改後的處方明細是在當時我跟
      診的那間診間開出來的，至於醫院的電腦系統是否可以侵入他人的電腦來更改
      處方明細，我不是專業人員我並不清楚」、「（醫師看診時電腦需要有密碼才
      能開，那密碼是由誰來輸入？）我的工作經驗中，都是由醫師自己親自輸入密
      碼，就算是我知道，也不可能去幫醫師輸入密碼，我們只是負責幫忙開機而已
      」等語屬實（詳見本院前審卷第二宗第五至九頁）。且質之證人姚美輝亦另稱
      ：「（有無看到被告等人在你看診的時間到你的診間去過？）沒有，我從來沒
      有看過，因為他們都很忙，我看診的時候大部份的時間都在診間」、「（你的
      電腦密碼除了你之外還有誰知道？）我的密碼是開機的密碼，有時候診間的小
      姐幫我開的。因為我們的密碼都是會讓護士小姐知道，我大部分的時間都會早
      到，所以都是我自己開的比較多」等語（詳見本院前審卷第一宗第一三九、一
      四○頁）。是證人姚美輝所證前開藥劑並非伊所開立，該日十五時五十八分之
      處方明細上為何會蓋用其醫師職名章伊並不清楚云云，應係為恐自己捲入本案
      所為不實之證述，要無可採。次查：證人李傳國於彰化縣調查站調查時固證述
      ：病患乙○○處方資料內載乙○○診斷之病症有精神官能症、腦血管疾病等，
      根據該門診處方明細上所記載的用藥方式和劑量顯然與伊平常的用藥習慣不符
      ，據伊觀察該處方明細上所記載的用藥方式與本院院長寅○○之用藥習慣較相
      似云云；本院前審調查時經質以「你在調查站說處方明細上所記載的用藥方式
      跟寅○○較為相似，究竟有何實據？」，證人李傳國答稱：「因為醫師有時候
      會請假，那病人有時也會在他常看的那位醫師門診以外的時間來醫院看病，這
      個病人到我診間來看病時，我除了聽病人陳述病情之外當然也會翻閱之前的病
      歷紀錄及該位醫師所開立的藥，我是憑對這些資料的印象來說這句話」（詳見
      本院前審卷第一宗第一七五、一七六頁），顯然證人李傳國所證僅係其個人意
      見或推測之詞，尚乏證據能力，自不足為不利於被告寅○○之認定。另證人簡
      佳裕於彰化縣調查站調查時雖亦證稱病患乙○○處方明細中用法載明為「ＱＩ
      Ｄ」之藥物，為一日四次，與伊開藥用法之習慣不同，因此該處方應非伊所開
      立一節，經證人於本院前審調查時補充說明為：「確實是與我平常用藥的習慣
      有所出入，因我平常都是以開一天三次為原則，幾乎很少有一天開四次的。除
      非病人有說明理由及特別的要求，我才會開一天四次的藥」等語（詳見本院前
      審卷第一宗第一七七頁），則證人簡佳裕亦僅以伊個人通常之開藥習慣來否定
      上開藥物非伊所開立，且伊既非絕無可能開立一天四次之用藥，是其於調查站
      所證上開藥物非伊所開立云云，亦嫌率斷，而不足為不利於被告寅○○、戊○○之認定。至證人林茂於彰化縣調查站所述聽說曾有彰化醫院的醫師因不配合
      甲○○的要求釋出處方箋而被院長寅○○詢問及關切一節，亦係由他處傳聞而
      來；況證人林茂於本院前審調查時復證述：「我印象中我在調查站回答的不是
      這個意思，我是說我們的院長是很配合醫藥分業的政策。我們在去兵役體檢時
      ，在車上聊天我有聽到其他的護士或醫生說，院長要我們對病人好一點，如果
      不對病人好一點，病患以後就不會再來找我們看診，醫院的業績就會不好」等
      語。被告寅○○身為彰化醫院之院長，為貫徹政府醫藥分業之政策，屢對醫師
      加強宣導，因制度實施之初，醫師配合度不佳，而誤解其意，亦事所恆有，尚
      難以此即認被告寅○○與另被告甲○○間有何勾結情事。
  (四)至病患辛○○何以被診斷出有梨形蟲病（滴蟲病）；另被告甲○○之夫陳泉福亦
    被診斷出有「卵巢、輸卵管、骨盆腔蜂窩組織」之病名？經本院前審傳訊曾為辛○○、陳泉福診療之證人即彰化醫院醫師林茂到庭證述：「（病患辛○○曾否於
    八十七年一月十二日看診？患者病症為何？〈提示本院前審卷二第三十六頁病歷
    表〉）依病歷上看有我的名字就表示是我開的。依照病歷紀錄患者辛○○是因為
    滴蟲病在八十七年一月十二日有來看診過」、「（病患陳福泉曾否於八十七年一
    月十二日看診？患者病症為何？〈提示本院前審卷二第三十九頁病歷表〉）這個
    也是我看的，他也是滴蟲病」、「（滴蟲症是否會因接觸傳染？在醫學上妻子患
    滴蟲症來看診，醫師是否會囑咐夫妻應同時治療？）滴蟲症是會因接觸而傳染，
    如性行為的接觸。滴蟲症是男女都會得病，而且會因為接觸而傳染」、「（如果
    夫妻同時治療滴蟲症，醫生發現病患有骨盆腔發炎現象，醫師在女病患病名上均
    輸入代號（６１４）「卵巢、輸卵管、骨盆腔蜂窩組織」，在男性病患病名輸入
    （６１４）「卵巢、輸卵管、骨盆腔蜂窩組織」，並開立Flagyl藥物是否合理？
    ）我和戊○○醫生是同一間診間看診，我們是壹個上午，壹個看下午的。我只是
    看婦產科，戊○○是看婦產科和家醫科，他的患者有男、有女，我的絕大部分是
    女性。戊○○打「６１４」代號是因為他認為男女都有骨盆腔，所以才會打「６
    １４」的代號，戊○○醫生沒有注意到「６１４」的代號，是女生用的代號。打
    了「６１４」之後，電腦會自動出現「卵巢、輸卵管、骨盆腔蜂窩組織」這些字
    串，如果是我的話，我就不會用「６１４」的代號，我會使用盲腸炎、小腸炎、
    腹痛的代號。我們是在案發之後有討論過這件事情，戊○○醫生認為男、女都有
    骨盆腔，所以他認為打「６１４」的代號是可以的。至於Flagyl這個藥男女都可
    以使用」、「辛○○的部分，我不記得他太太有沒有來，但是一般我們都會要求
    夫妻一起來看，至於他太太是否一起來看我不知道。會感染到男女生殖泌尿器官
    ，女生的骨盆腔會發炎，男生的攝護腺發炎、尿道發炎都可以說是骨盆腔發炎。
    代碼表是「國際疾病傷害及死因分類標準」裡面記載的，是衛生署編印的」、「
    是因為電腦化之後，才要使用代號」等語（詳見本院前審卷第二宗第八三、八四
    、八六頁），並有辛○○、陳泉福之病歷資料在卷可憑；且經證人陳泉福於原審
    證述通常伊生病，由伊太太甲○○陪伊去看診等語屬實。證人辛○○於本院前審
    調查時證稱其於八十七年間未曾至彰化醫院看過滴蟲病，也未曾與其妻一起至彰
    化醫院看過滴蟲病云云，與事實不合，應不足採；而公訴人認病患辛○○、陳泉
    福之病歷資料竟記載上開病名，顯係登載不實，亦有誤會。
  (五)證人即健保局醫務管理課長李忠懿於八十八年七月二十七日接受調查站詢問時，
    雖證述：「（病患可否委託家人或他人至醫院就診，之後由他人取得醫師處方至
    特約藥局取藥？）依照規定不可以，病患必須親自至醫院看後醫師才予開立處方
    」等語，惟所證恐與醫院實際之做法有所不同，已如前述，尚難遽採而為不利於
    被告寅○○、戊○○之認定。另在被告甲○○所經營錦昌藥局所扣得之彰化醫院
    空白病歷表十六本（均附有空白掛號證）及裝藥袋一疊（約一百餘個），亦無證
    據證明係被告寅○○、戊○○所提供。而卷附錄音譯文雖記載：「阿豐：要注意
    一下，若有人要問，都要‧‧‧‧」、「阿貞：會套？」、「阿豐：會隨便亂講
    ，騙說人家院長都承認了，什麼的‧‧‧‧」、「阿貞：對」、「「阿豐：你知
    道嗎？」、「「阿貞：知道」、「阿豐：不要中計了喔！」、「阿貞：好‧‧‧
    ‧再見」等語。惟觀之上開被告寅○○與甲○○之談話內容，並未具體討論如何
    就案情相互串供，實難據此而認被告寅○○與甲○○間有何彼此勾串情事。況經
    查證寅○○、甲○○等人之帳戶資料，尚未發現有異常之資金往來等情，亦有函
    文影本一份在卷可憑（詳見原審卷第三二九頁），均難證明被告寅○○與甲○○
    間有何利益勾結事端。至共同被告顏國森經原審法院認定犯有刑法第二百十三條
    之罪，判處其有期徒刑一年十月、緩刑五年確定之事實，並不影響本院於被告寅
    ○○、戊○○上訴並陸續調查、審理後，依憑較完整之調查證據所得所為之前開
    認定結果。
五、此外，復查無其他積極證據足資證明被告寅○○、戊○○有公訴人所指之犯行，
    被告寅○○、戊○○辯稱並無故意登載不實及利用職務上之機會詐取財物等語，
    尚堪採信。原審疏未就被告寅○○、戊○○部分詳查，細心勾稽，遽予論罪科刑
    ，核有違誤。被告寅○○、戊○○上訴意旨執以指摘原判決此部份不當，應有理
    由，自應由本院將原判決此部份撤銷，另以不能證明被告寅○○、戊○○犯罪，
    而均為無罪之諭知。
據上論結，應依刑事訴訟法第三百六十九條第一項前段、第三百六十四條、第二百九
十九條第一項前段、第三百條、第三百零一條第一項，刑法第五十六條、第二百十六
條、第二百十五條、第三百三十九條第一項、第五十五條、第七十四條第一款，罰金
罰鍰提高標準條例第一條前段，判決如主文。
本案經檢察官壬○○到庭執行職務。
中      華      民      國    九十二    年      十      月     十五     日
                                   臺灣高等法院臺中分院刑事第五庭
                                         審判長法  官  袁  從  楨
                                               法  官  胡  森  田
                                               法  官  姚  勳  昌
右正本證明與原本無異。
檢察官得上訴；被告均不得上訴。
如不服本判決應於收受送達後十日內向本院提出上訴書狀，其未敘述上訴之理由者並
得於提起上訴後十日內向本院補提理由書（均須按他造當事人之人數附繕本）。
                                               書記官  洪  麗  華
中      華      民      國    九十二     年      十      月     十六    日
附錄論罪科刑法條：
刑法第二百十六條：
行使第二百十條至第二百十五條之文書者，依偽造、變造文書或登載不實事項或使登
載不實事項之規定處斷。
刑法第二百十五條：
從事業務之人，明知為不實之事項，而登載於其業務上作成之文書，足以生損害於公
眾或他人者，處三年以下有期徒刑、拘役或五百元以下罰金。
刑法第三百三十九條第一項：
意圖為自己或第三人不法之所有，以詐術使人將本人或第三人之物交付者，處五年以
下有期徒刑、拘役或科或併科一千元以下罰金。
                                                                        Ｆ
附表一：
┌───────────────────────────────────────────┐
│起訴書認定彰化醫院涉嫌不法案釋出不實處方（提供錦昌藥局虛報部份）醫師一覽 表  第一頁   │
├────┬───────────┬─────────┬─────┬──────────┤
│病患姓名│ 供   述   情    形   │申報診察給付情形  │詐領 健保 │釋出不實處方醫師    │
│        │                      │                  │金額      │                    │
├────┼───────────┼─────────┼─────┼──────────┤
│丙○○  │4.供稱：          │7.二次        │達二、二六│寅○○：釋出處方１次│
│        │年未就診亦未曾持醫師│7.一次        │三元      │顏國森：釋出處方１次│
│        │處方至錦昌藥局取藥。  │                  │          │戊○○：釋出處方１次│
│        │                      │                  │          │                    │
├────┼───────────┼─────────┼─────┼──────────┤
│辛○○  │4.9.供稱：          │6.至10.報十七次  │達一四、０│寅○○：釋出處方４次│
│        │6.至10.月未看診。    │2.5.申報二次    │三一元    │顏國森：釋出處方６次│
│        │2.5.僅看診一次。    │                  │          │                    │
│        │                      │                  │          │                    │
├────┼───────────┼─────────┼─────┼──────────┤
│癸○○  │4.12.供稱：          │6.申報二次    │達二、一一│寅○○：釋出處方１次│
│        │未曾持醫師處方至錦昌藥│                  │三元      │                    │
│       │局取藥。              │                  │          │                    │
├────┼───────────┼─────────┼─────┼──────────┤
│鄭淑珍  │4.2.供稱：          │年申報二十八次  │達二六、四│寅○○：釋出處方次│
│        │陳吳翠娥年僅就診三、│                  │五三元    │顏國森：釋出處方８次│
│        │四次。                │                  │          │戊○○：釋出處方６次│
├────┼───────────┼─────────┼─────┼──────────┤
│羅美櫻  │4.2.供稱：          │12.申報十一次    │達六、八八│寅○○：釋出處方３次│
│        │12.僅就診約四次。    │                  │五元      │戊○○：釋出處方２次│
├────┼───────────┼─────────┼─────┼──────────┤
│蔡張久美│4.2.供稱：          │5.至8.月申報十一│達一０、八│寅○○：釋出處方３次│
│        │未持醫師處方至錦昌取藥│次                │六五元    │顏國森：釋出處方２次│
│        │，甲○○私自用卡。    │                  │          │戊○○：釋出處方３次│
├────┼───────────┼─────────┼─────┼──────────┤
│黃麗美  │3.供稱：          │年申報一次      │達一五、一│寅○○：釋出處方６次│
│        │未曾持醫師處方至錦昌藥│年申報戴瑩瑩三次│二六元    │顏國森：釋出處方３次│
│        │局取藥，係直接在錦昌藥│                  │          │戊○○：釋出處方１次│
│        │局取藥後，再將健保卡交│                  │          │                    │
│        │甲○○至省彰蓋章。    │                  │          │                    │
│        │                      │                  │          │                    │
├────┼───────────┼─────────┼─────┼──────────┤
│莊水鎮  │3.供稱：          │年申報四次      │達三、一三│寅○○：釋出處方２次│
│        │未曾持醫師處方至錦昌藥│                  │六元      │戊○○：釋出處方１次│
│        │局取藥。       │                  │          │                    │
├────┼───────────┼─────────┼─────┼──────────┤
│曾沈鴛鴦│3.供稱：          │年申報二十八次  │達二八、八│寅○○：釋出處方次│
│        │年僅在省彰醫院就診三│                  │一四元    │顏國森：釋出處方８次│
│        │次，其餘均直接在錦昌藥│                  │          │戊○○：釋出處方４次│
│        │局取藥，而將健保卡交給│                  │          │                    │
│        │甲○○，實際上並未到省│                  │          │                    │
│        │彰就診。              │                  │          │                    │
├────┼───────────┼─────────┼─────┼──────────┤
│周維璋  │6.4.供稱：          │年申報五次      │達四、一三│寅○○：釋出處方３次│
│        │年間並未前往省彰就診│                  │二元      │顏國森：釋出處方２次│
│        │，也未持醫師處方前往錦│               │          │                    │
│        │昌藥局拿藥。          │                  │          │                    │
├────┼───────────┼─────────┼─────┼──────────┤
│彭玉針  │8.4.供稱：          │年申報三十七次，│達二五、六│寅○○：釋出處方次│
│        │年在省彰就診約十次，│藥劑有十四日、十五│七四元    │顏國森：釋出處方次│
│        │拿藥都拿三至七日，健保│日等              │          │戊○○：釋出處方３次│
│        │卡交給甲○○，甲○○私│                  │          │                    │
│        │自為其換卡蓋章。      │                  │          │                    │
├────┼───────────┼─────────┼─────┼──────────┤
│黃萬發  │8.4.供稱：          │年申報三十五次  │達二萬餘元│寅○○：釋出處方９次│
│        │年至彰化醫院就診十幾│                  │          │顏國森：釋出處方次│
│        │次，曾將健保卡交甲○○│   │          │戊○○：釋出處方１次│
│        │，有未就診而直接在錦昌│                  │          │                    │
│        │藥局拿藥情形。        │                  │          │                    │
├────┼───────────┼─────────┼─────┼──────────┤
│乙○○  │8.4.供稱：          │年申報三十六次、│達三四、０│寅○○：釋出處方次│
│        │、年總計至彰化醫院│年申報三次，總計│一七元    │顏國森：釋出處方次│
│        │就診一次，甲○○私自使│申報三十九次      │          │戊○○：釋出處方５次│
│        │用其健保卡。          │                  │          │                    │
├────┼───────────┼─────────┼─────┼──────────┤
│顏柯梅枝│8.4.供稱：          │年申報二十九次  │達一三、四│寅○○：釋出處方次│
│        │年在彰化醫院就診約十│                  │一五元    │顏國森：釋出處方８次│
│        │二次，曾將健保卡交白素│                  │   │戊○○：釋出處方３次│
│        │貞保管，拿藥劑量最多七│                  │          │                    │
│        │日。                  │                  │          │                    │
├────┼───────────┼─────────┼─────┼──────────┤
│莊方評  │8.4.供稱：          │年申報三十六次  │達二六、九│寅○○：釋出處方９次│
│        │於八十七年至彰化醫院就│                  │七六元    │顏國森：釋出處方次│
│        │診約四、五次。        │                  │          │戊○○：釋出處方９次│
│        │                      │                  │          │                    │
├────┼───────────┼─────────┼─────┼──────────┤
│黃彩鳳  │8.4.供稱：          │年申報四十二次  │達一五、六│寅○○：釋出處方次│
│        │年至彰化醫院就診次數│                  │五六元    │顏國森：釋出處方次│
│        │不會超過三十次，拿藥日│                  │          │戊○○：釋出處方８次│
│        │數為七至十四日，曾將健│                  │          │                    │
│        │保卡交給甲○○蓋章。  │                  │          │                    │
├────┼───────────┼─────────┼─────┼──────────┤
│張顏呈雲│8.4.供稱：          │年申報十九次    │達五、六一│寅○○：釋出處方５次│
│        │年於彰化醫院就診約十│年申報一次      │０元      │顏國森：釋出處方５次│
│        │次，年則未在彰化醫院│                  │          │戊○○：釋出處方４次│
│        │就診。                │                  │          │                    │
├────┼───────────┼─────────┼─────┼──────────┤
│曹蘇蔭仔│8.4.供稱：          │年申報四十七次  │達一八、一│寅○○：釋出處方次│
│        │年在彰化醫院就診約二│                  │０九元    │顏國森：釋出處方次│
│        │、三十次。            │                  │          │戊○○：釋出處方７次│
│        │                      │                  │          │                    │
├────┼───────────┼─────────┼─────┼──────────┤
│王李鳳  │8.4.供稱：          │年申報三十一次  │達一０、四│寅○○：釋出處方８次│
│        │年在彰化醫院就診約二│                  │一二元    │顏國森：釋出處方８次│
│        │十次，拿藥最多十五日之│                  │          │戊○○：釋出處方５次│
│        │藥劑。                │                  │          │                    │
└────┴───────────┴─────────┴─────┴──────────┘
附表二
一、【寅○○釋出處方明細  醫師代號：Ｚ000000000】
      ┌──┬─────┬────┬──────┬─────────┐
      │編號│  患者姓名│處方日期│申請金額    │釋出不實處方      │
      │    │          │        │單位：元    │次數    金額總計  │
      ├──┼─────┼────┼──────┼─────────┤
      │ １ │  丙○○  │7.  │  ３１１    │１次：  ３１１元  │
      ├──┼─────┼────┼──────┼─────────┤
      │ ２ │  辛○○  │11.  │  ７９１    │ ─┐             │
      │    │          ├────┼──────┤   │             │
      │    │          │12.  │  ９１７    │   │             │
      │    │          ├────┼──────┤   │ 看診（不計）│
      │    │          │1.  │  ９１０    │   │             │
      │    │          ├────┼──────┤   │             │
      │    │          │2.４  │  ５３１    │ ─┘             │
      │    │          ├────┼──────┤                  │
      │    │          │6.  │  ４３７    │6-10月未看診    │
      │    │          ├────┼──────┤                  │
      │    │          │7.３  │  ３８３    │                  │
      │    │          ├────┼──────┤                  │
      │    │          │7.  │  ３４４    │                  │
      │    │          ├────┼──────┤                  │
      │    │          │8.３  │  ４００    │                  │
      │    │          ├────┼──────┤                  │
      │    │          │1.４  │１２８５    │５次：２８４９元  │
      ├──┼─────┼────┼──────┼─────────┤
      │ ３ │  癸○○  │6.  │  ４９４    │１次：  ４９４元  │
      ├──┼─────┼────┼──────┼─────────┤
      │ ４ │  鄭淑珍  │1.６  │２０１２    │                  │
      │    │(陳吳翠娥)├────┼──────┤                  │
      │    │          │1.  │２０１２    │                  │
      │    │          ├────┼──────┤                  │
      │    │          │2.１０  │１８９３    │                  │
      │    │          ├────┼──────┤                  │
      │    │          │2.  │２０１２    │                 │
      │    │          ├────┼──────┤                  │
      │    │          │2.  │  ２９３    │                  │
      │    │          ├────┼──────┤                  │
      │    │          │2.  │  ２９３    │                  │
      │    │          ├────┼──────┤                  │
      │    │          │3.  │１０６０    │                  │
      │    │          ├────┼──────┤                  │
      │    │          │4.１  │１０６０    │                  │
      │    │          ├────┼──────┤                  │
      │    │          │4.  │１０６０    │                  │
      │    │          ├────┼──────┤                  │
      │    │          │4.  │    ９４    │                  │
      │    │          ├────┼──────┤                  │
      │    │          │5.８  │    ９４    │ │
      │    │          ├────┼──────┤                  │
      │    │          │7.  │  ６９０    │                  │
      │    │          ├────┼──────┤                  │
      │    │          │8.６  │１１８３    │次：１３７５６元│
      ├──┼─────┼────┼──────┼─────────┤
      │ ５ │  羅美櫻  │11.  │  ８７８    │                  │
      │    │          ├────┼──────┤                  │
      │    │          │11.９  │  ８７８    │                  │
      │    │          ├────┼──────┤                  │
      │    │          │12.２  │１７３５    │                  │
      │    │          ├────┼──────┤                  │
      │    │          │12.  │２７０５    │４次：６１９６    │
      ├──┼─────┼────┼──────┼─────────┤
      │ ６ │  蔡張久美│5.  │  ２６４    │                  │
      │ │          ├────┼──────┤                  │
      │    │          │6.  │１１３５    │                  │
      │    │          ├────┼──────┤                  │
      │    │          │7.  │１１３５    │３次： ２５３４元 │
      ├──┼─────┼────┼──────┼─────────┤
      │ ７ │  黃麗美  │12.９  │１１８０    │                  │
      │    │          ├────┼──────┤                  │
      │    │          │1.  │２２１８    │                  │
      │    │          ├────┼──────┤                  │
      │    │          │2.  │１２２９    │                  │
      │    │          ├────┼──────┤                  │
      │    │          │4.  │１２６０    │                  │
      │    │          ├────┼──────┤                  │
      │    │          │6.２  │１２６０    │                  │
      │    │          ├────┼──────┤                  │
      │    │          │6.９  │１２６０    │                  │
      │    │          ├────┼──────┤                  │
      │    │          │6.  │１２６０    │７次：９６６７元  │
      ├──┼─────┼────┼──────┼─────────┤
      │ ８ │  莊水鎮  │3.３  │  ８２１    │                  │
      │    │          ├────┼──────┤                  │
      │    │          │3.  │  ４７７    │２次：１２９８元  │
      ├──┼─────┼────┼──────┼─────────┤
      │ ９ │  曾沉駌鴦│1.  │２３２９    │                  │
      │    │          ├────┼──────┤                  │
      │    │          │2.４  │１９１６    │                  │
      │    │          ├────┼──────┤                  │
      │    │          │3.３  │１５９０    │                  │
      │    │          ├────┼──────┤                  │
      │    │          │4.１  │１０８１    │                  │
      │    │          ├────┼──────┤                  │
      │    │          │4.  │１０８１    │                  │
      │    │          ├────┼──────┤                  │
      │    │          │5.  │  ５５１    │                  │
      │    │          ├────┼──────┤                  │
      │    │          │5.  │  ５５１    │                  │
      │    │          ├────┼──────┤                  │
      │    │          │5.  │  ５５１    │                  │
      │    │          ├────┼──────┤                  │
      │    │          │6.  │  ５８３    │                  │
      │    │          ├────┼──────┤                  │
      │    │          │6.  │  ５８３    │                  │
      │    │          ├────┼──────┤         │
      │    │          │7.９  │１３３６    │次：１２１５２元│
      ├──┼─────┼────┼──────┼─────────┤
      │ １０ │  周維璋  │7.  │  ４２４    │                  │
      │    │          ├────┼──────┤                  │
      │    │          │7.  │    ４４    │                  │
      │    │          ├────┼──────┤                  │
      │    │          │8.３  │  ４２６    │３次：    ８９４元│
      ├──┼─────┼────┼──────┼─────────┤
      │  │  彭玉針  │12.３  │  ７９１    │                  │
      │    │          ├────┼──────┤                  │
      │    │          │2.  │１５５２    │                  │
      │    │          ├────┼──────┤                  │
      │    │          │3.  │  ４９１    │                  │
      │    │          ├────┼──────┤                  │
   │    │          │5.  │  ４１６    │                  │
      │    │          ├────┼──────┤                  │
      │    │          │5.  │  ４９１    │                  │
      │    │          ├────┼──────┤                  │
      │    │          │6.  │  ４１４    │                  │
      │    │          ├────┼──────┤                  │
      │    │          │6.  │  ４１４    │                  │
      │    │          ├────┼──────┤                  │
      │    │          │6.  │  ４１４    │                  │
      │    │          ├────┼──────┤                  │
      │    │          │7.９  │  ４１４    │                  │
      │    │          ├────┼──────┤                  │
      │    │          │7.  │  ４１４    │                  │
      │    │          ├────┼──────┤                  │
      │    │     │7.  │  ８０８    │                  │
      │    │          ├────┼──────┤                  │
      │    │          │8.  │  ８０８    │次：  ７４２７元│
      ├──┼─────┼────┼──────┼─────────┤
      │  │  黃萬發  │5.  │  ５０８    │                  │
      │    │          ├────┼──────┤                  │
      │    │          │5.  │  ５９０    │                  │
      │    │          ├────┼──────┤                  │
      │    │          │7.  │  ４７９    │                  │
      │    │          ├────┼──────┤                  │
      │    │          │8.６  │１１６６    │                  │
      │    │          ├────┼──────┤                  │
      │    │          │8.  │１１６４    │                  │
      │    │          ├────┼──────┤                  │
      │    │          │9.  │１３４３    │                  │
      │    │          ├────┼──────┤                  │
      │    │          │9.９  │１３４３    │                  │
      │    │          ├────┼──────┤                  │
      │    │          │1.１  │１０９０    │                  │
      │    │          ├────┼──────┤                  │
      │    │          │1.  │１０９０    │９次：  ８７７３元│
      ├──┼─────┼────┼──────┼─────────┤
      │  │  乙○○  │3.  │  ５７９    │                  │
      │    │          ├────┼──────┤                  │
      │    │          │4.１  │  ５７９    │                  │
      │    │          ├────┼──────┤                  │
      │    │          │4.  │    ６６    │                  │
      │    │          ├────┼──────┤                  │
      │    │          │4.  │  ５７９    │                 │
      │    │          ├────┼──────┤                  │
      │    │          │4.  │  ５７９    │                  │
      │    │          ├────┼──────┤                  │
      │    │          │5.８  │  ５７９    │                  │
      │    │          ├────┼──────┤                  │
      │    │          │5.  │  ５７９    │                  │
      │    │          ├────┼──────┤                  │
      │    │          │8.  │１１０６    │                  │
      │    │          ├────┼──────┤                  │
      │    │          │8.  │１４３５    │                  │
      │    │          ├────┼──────┤                  │
      │    │          │1.８  │  ８４０    │                  │
      │    │          ├────┼──────┤                  │
      │    │          │1.  │  ８４０    │次：  ８３４０元│
      ├──┼─────┼────┼──────┼─────────┤
      │  │顏柯梅枝  │2.１０  │  ５１１    │                  │
      │    │          ├────┼──────┤                  │
      │    │          │2.  │  ５１１    │                  │
      │    │          ├────┼──────┤                  │
      │    │          │2.  │  ５１１    │                  │
      │    │          ├────┼──────┤                  │
      │    │          │2.  │  ５１１    │                  │
      │    │          ├────┼──────┤                  │
      │    │          │3.６  │  ５２７    │                  │
      │    │          ├────┼──────┤                  │
      │    │          │3.  │  ９０７    │                  │
      │    │          ├────┼──────┤                  │
      │    │          │3.  │  ９０７    │                  │
      │ │          ├────┼──────┤                  │
      │    │          │4.  │  ２４８    │                  │
      │    │          ├────┼──────┤                  │
      │    │          │4.  │  ２４８    │                  │
      │    │          ├────┼──────┤                  │
      │    │          │5.６  │  ２４８    │                  │
      │    │          ├────┼──────┤                  │
      │    │          │5.  │  ２４８    │                  │
      │    │          ├────┼──────┤                  │
      │    │          │5.  │  ２４８    │                  │
      │    │          ├────┼──────┤                  │
      │    │          │10.  │  ４４６    │                  │
      │    │          ├────┼──────┤                  │
      │    │          │12.  │  ７５４    │次：  ６８２５元│
      ├──┼─────┼────┼──────┼─────────┤
      │  │  莊方評  │2.１０  │１４６７    │                  │
      │    │          ├────┼──────┤                  │
      │    │          │2.  │１５６１    │                  │
      │    │          ├────┼──────┤                  │
      │    │          │3.２  │  １５６    │                  │
      │    │          ├────┼──────┤                  │
      │    │          │3.１０  │  １５６    │                  │
      │    │          ├────┼──────┤                  │
      │    │          │3.  │  １５６    │                  │
      │    │          ├────┼──────┤                  │
      │    │          │4.  │  ３４０    │                  │
      │    │          ├────┼──────┤                  │
      │    │          │5.８  │  ２１４    │                  │
      │    │          ├────┼──────┤                  │
      │    │          │6.  │  ８９２    │                  │
      │    │          ├────┼──────┤                  │
      │    │          │6.  │  ８９２    │                  │
      │    │          ├────┼──────┤                  │
      │    │          │8.５  │  ８７９    │                  │
      │    │          ├────┼──────┤                  │
      │    │          │1.  │１４８５    │次：  ８１９８元│
      ├──┼─────┼────┼──────┼─────────┤
      │  │  黃彩鳳  │4.１  │  ５０８    │                  │
      │    │          ├────┼──────┤                  │
      │    │          │4.３  │  ５０８    │                  │
      │    │          ├────┼──────┤                  │
      │    │          │4.  │  ５０８    │                  │
      │    │          ├────┼──────┤         │
      │    │          │4.  │  ５０８    │                  │
      │    │          ├────┼──────┤                  │
      │    │          │5.８  │  ５０８    │                  │
      │    │          ├────┼──────┤                  │
      │    │          │5.  │  ５０８    │                  │
      │    │          ├────┼──────┤                  │
      │    │          │5.  │１０２２    │                  │
      │    │          ├────┼──────┤                  │
      │    │          │6.  │１５５７    │                  │
      │    │          ├────┼──────┤                  │
      │    │          │7.９  │１５５７    │                  │
      │    │          ├────┼──────┤                  │
      │    │          │7.  │１４７７    │                  │
      │    │          ├────┼──────┤                  │
   │    │          │8.９  │１８５９    │                  │
      │    │          ├────┼──────┤                  │
      │    │          │9.  │１８５９    │次：１２３７９元│
      ├──┼─────┼────┼──────┼─────────┤
      │  │  張顏呈雲│2.１０  │  ９５５    │                  │
      │    │          ├────┼──────┤                  │
      │    │          │2.  │  ９５５    │                  │
      │    │          ├────┼──────┤                  │
      │    │          │3.１０  │  ８２１    │                  │
      │    │          ├────┼──────┤                  │
      │    │          │3.  │  ３２４    │                  │
      │    │          ├────┼──────┤                  │
      │    │          │12.  │１０１３    │５次：  ４０６８元│
      ├──┼─────┼────┼──────┼─────────┤
      │  │  曹蘇蔭仔│2.  │  ９０５    │                  │
      │    │          ├────┼──────┤                  │
      │    │          │2.  │  ９０５    │                  │
      │    │          ├────┼──────┤                  │
      │    │          │3.２  │  ９２８    │                  │
      │    │          ├────┼──────┤                  │
      │    │          │3.３  │  １５６    │                  │
      │    │          ├────┼──────┤                  │
      │    │          │3.  │  ５６８    │                  │
      │    │          ├────┼──────┤                  │
      │    │          │4.１  │  ５６８    │                  │
      │    │          ├────┼──────┤                  │
      │    │          │4.  │  ４４２    │                  │
      │    │          ├────┼──────┤                  │
      │    │          │6.  │  ７４２    │                  │
      │    │          ├────┼──────┤                  │
      │    │          │6.  │  ７４２    │                  │
      │    │          ├────┼──────┤                  │
      │    │          │7.  │  ７４２    │                  │
      │    │          ├────┼──────┤                  │
      │    │          │7.  │  ７４２    │                  │
      │    │          ├────┼──────┤                  │
      │    │          │8.  │  ９６５    │                  │
      │    │          ├────┼──────┤                  │
      │    │          │8.  │１１１０    │                  │
      │    │          ├────┼──────┤                  │
      │    │          │12.  │１１８２    │次：１０６９７元│
      ├──┼─────┼────┼──────┼─────────┤
      │  │  王李鳳  │1.  │２２１９    │                 │
      │    │          ├────┼──────┤                  │
      │    │          │1.２  │  １５６    │                  │
      │    │          ├────┼──────┤                  │
      │    │          │2.３  │  ９１３    │                  │
      │    │          ├────┼──────┤                  │
      │    │          │2.  │１９００    │                  │
      │    │          ├────┼──────┤                  │
      │    │          │3.１０  │１６３１    │                  │
      │    │          ├────┼──────┤                  │
      │    │          │3.  │１６３１    │                  │
      │    │          ├────┼──────┤                  │
      │    │          │4.  │  ９９６    │                  │
      │    │          ├────┼──────┤                  │
      │    │          │8.４  │１３６８    │８次：１０８１４元│
      └──┴─────┴────┴──────┴─────────┘
二、【戊○○釋出處方明細  醫師代號：Ｚ000000000】
      ┌───┬────┬────┬──────┬────────┐
      │編  號│患者姓名│處方日期│申請金額    │釋出不實處方    │
      │      │        │        │單位：元    │次數    金額總計│
      ├───┼────┼────┼──────┼────────┤
      │  １  │丙○○  │7.  │  ３３３    │１次：  ３３３元│
      ├───┼────┼────┼──────┼────────┤
      │  ２  │鄭淑珍  │1.７  │  ３５４    │                │
      │      │(陳吳翠 ├────┼──────┤                │
      │      │娥)     │1.  │  ３８４    │                │
      │      │        ├────┼──────┤                │
      │      │        │1.  │  ３５５    │                │
      │      │        ├────┼──────┤                │
      │      │        │2.６  │  １８６ │                │
      │      │        ├────┼──────┤                │
      │      │        │2.  │  ２１３    │                │
      │      │        ├────┼──────┤                │
      │      │        │5.７  │  ２４１    │６次：１７３３元│
      ├───┼────┼────┼──────┼────────┤
      │  ３  │羅美櫻  │12.  │  ２９３    │                │
      │      │        ├────┼──────┤                │
      │      │        │12.  │  ２９３    │２次：５８６元  │
      ├───┼────┼────┼──────┼────────┤
      │  ４  │蔡張久美│5.  │  ４１０    │                │
      │      │        ├────┼──────┤                │
      │      │        │6.  │  ６１９    │                │
      │      │        ├────┼──────┤                │
      │      │        │8.４  │  ７１５    │３次：１７４４元│
      ├───┼────┼────┼──────┼────────┤
      │  ５  │黃麗美  │6.４  │  ２４１    │１次：  ２４１元│
      ├───┼────┼────┼──────┼────────┤
      │  ６  │莊水鎮  │3.３  │  ２１９    │１次：  ２１９元│
      ├───┼────┼────┼──────┼────────┤
      │  ７  │曾沉駌鴦│3.３  │  ２１５    │                │
      │      │        ├────┼──────┤                │
      │      │        │5.７  │  ４１９    │                │
      │      │        ├────┼──────┤                │
      │      │        │7.  │  ３５４    │                │
      │      │        ├────┼──────┤                │
      │      │        │7.  │  ３５４    │４次：１３４２元│
      ├───┼────┼────┼──────┼────────┤
      │  ８  │彭玉針  │2.  │  ２３３    │                │
      │      │        ├────┼──────┤ │
      │      │        │2.  │  ２１９    │                │
      │      │        ├────┼──────┤                │
      │      │        │3.６  │  ２１９    │３次：  ６７１元│
      ├───┼────┼────┼──────┼────────┤
      │  ９  │黃萬發  │7.  │  ５０８    │１次：  ９１８元│
      ├───┼────┼────┼──────┼────────┤
      │  １０  │乙○○  │8.６  │  ３３５    │                │
      │      │        ├────┼──────┤                │
      │      │        │8.  │  ５２８    │                │
      │      │        ├────┼──────┤                │
      │      │        │9.  │  ８０４    │                │
      │      │        ├────┼──────┤                │
      │      │        │9.１  │  ８０４    │                │
      │      │        ├────┼──────┤                │
      │      │        │10.  │  ８０４    │５次：３２７５元│
      ├───┼────┼────┼──────┼────────┤
      │    │顏柯梅枝│2.２  │  ２７２    │                │
      │      │        ├────┼──────┤                │
      │      │        │2.  │  ２７６    │                │
      │      │        ├────┼──────┤                │
      │      │        │2.  │  ２０８    │                │
      │      │        ├────┼──────┤                │
      │      │        │3.４  │  ２４１    │４次：  ９９７元│
      ├───┼────┼────┼──────┼────────┤
      │    │莊方評  │2.２  │  ２７２    │                │
      │      │        ├────┼──────┤                │
      │      │        │2.９  │  ２３３    │                │
      │      │        ├────┼──────┤                │
      │      │        │2.９  │  ２３３    │                │
      │ │        ├────┼──────┤                │
      │      │        │2.１０  │  ４７３    │                │
      │      │        ├────┼──────┤                │
      │      │        │2.  │    ６３    │                │
      │      │        ├────┼──────┤                │
      │      │        │2.  │  ２３３    │                │
      │      │        ├────┼──────┤                │
      │      │        │5.  │  ６１９    │                │
      │      │        ├────┼──────┤                │
      │      │        │6.４  │  ５２１    │                │
      │      │        ├────┼──────┤                │
      │      │        │8.３  │  ３８１    │９次：３０２８元│
      ├───┼────┼────┼──────┼────────┤
      │    │黃彩鳳  │3.  │  ２１５    │                │
      │      │        ├────┼──────┤         │
      │      │        │4.３  │  ３２３    │                │
      │      │        ├────┼──────┤                │
      │      │        │4.  │  ３６３    │                │
      │      │        ├────┼──────┤                │
      │      │        │4.  │  ３６３    │                │
      │      │        ├────┼──────┤                │
      │      │        │5.８  │  ２６０    │                │
      │      │        ├────┼──────┤                │
      │      │        │7.２  │１０２２    │                │
      │      │        ├────┼──────┤                │
      │      │        │8.７  │  ７０１    │                │
      │      │        ├────┼──────┤                │
      │      │        │9.  │  １９９    │８次：３４４６元│
      ├───┼────┼────┼──────┼────────┤
      │    │張顏呈雲│2.２  │  ２７２    │                │
      │      │        ├────┼──────┤                │
      │      │        │2.９  │  ２３３    │                │
      │      │        ├────┼──────┤                │
      │      │        │8.  │  ２１１    │                │
      │      │        ├────┼──────┤                │
      │      │        │10.  │  ２１１    │４次：  ９２７元│
      ├───┼────┼────┼──────┼────────┤
      │    │曹蘇蔭仔│2.  │  ２８５    │                │
      │      │        ├────┼──────┤                │
      │      │        │3.３  │  ２８５    │                │
      │      │        ├────┼──────┤                │
      │      │        │3.１０  │  ２８５    │                │
      │      │        ├────┼──────┤                │
      │      │        │4.９  │  ４２７    │                │
 │      │        ├────┼──────┤                │
      │      │        │6.  │  ４２７    │                │
      │      │        ├────┼──────┤                │
      │      │        │8.  │  ４３０    │                │
      │      │        ├────┼──────┤                │
      │      │        │9.  │  ４３０    │７次：２５６９元│
      ├───┼────┼────┼──────┼────────┤
      │    │王李鳳  │1.  │  ３６２    │                │
      │      │        ├────┼──────┤                │
      │      │        │2.２  │  ２７２    │                │
      │      │        ├────┼──────┤                │
      │      │        │2.  │  １９７    │                │
      │      │        ├────┼──────┤                │
      │      │        │2.  │  １９７    │                │
      │      │        ├────┼──────┤                │
      │      │        │8.３  │  ３７３    │５次：１４０１元│
      └───┴────┴────┴──────┴────────┘
三、【顏國森釋出處方明細  醫師代號：Ｚ000000000】
      ┌──┬─────┬────┬──────┬─────────┐
      │編號│  患者姓名│處方日期│申請金額    │釋出不實處方      │
      │    │          │        │單位：元    │次數    金額總計  │
      ├──┼─────┼────┼──────┼─────────┤
      │ １ │  丙○○  │7.  │１６１９    │１次：１６１９元  │
      ├──┼─────┼────┼──────┼─────────┤
      │ ２ │  辛○○  │6.  │１６１９    │                  │
      │    │          ├────┼──────┤                  │
      │    │          │7.２  │１１３４    │                  │
      │    │          ├────┼──────┤                  │
      │    │          │7.  │１１３４    │                  │
      │ │          ├────┼──────┤                  │
      │    │          │7.  │１１３４    │                  │
      │    │          ├────┼──────┤                  │
      │    │          │9.１  │１２８０    │                  │
      │    │          ├────┼──────┤                  │
      │    │          │10.１  │１２８０    │                  │
      │    │          ├────┼──────┤                  │
      │    │          │1.５  │  ７５５    │７次：８３３６元  │
      ├──┼─────┼────┼──────┼─────────┤
      │ ３ │  癸○○  │6.  │１６１９    │１次：１６１９元  │
      ├──┼─────┼────┼──────┼─────────┤
      │ ４ │  鄭淑珍  │3.  │１６１９    │                  │
      │    │(陳吳翠娥)├────┼──────┤                  │
      │    │          │4.  │１６２９    │                  │
      │    │          ├────┼──────┤                  │
      │    │          │5.７  │１６２９    │                  │
      │    │          ├────┼──────┤                  │
      │    │          │6.９  │１６２９    │                  │
      │    │          ├────┼──────┤                  │
      │    │          │7.２  │１６２９    │                  │
      │    │          ├────┼──────┤                  │
      │    │          │7.  │１６１９    │                  │
      │    │          ├────┼──────┤                  │
      │    │          │7.  │１６１９    │                  │
      │    │          ├────┼──────┤                  │
      │    │          │8.  │１４１６    │                  │
      │    │          ├────┼──────┤                  │
      │    │          │9.１  │１２８０    │９次：１４０６９元│
      ├──┼─────┼────┼──────┼─────────┤
      │ ５ │  羅美櫻  │2.７  │１４２１    │                  │
      │    │          ├────┼──────┤                  │
      │    │          │2.  │１７０１    │                  │
      │    │          ├────┼──────┤                  │
      │    │          │4.  │１６２９    │                  │
      │    │          ├────┼──────┤                  │
      │    │          │5.５  │１７６７    │                  │
      │    │          ├────┼──────┤                  │
      │    │          │7.７  │１６１９    │                  │
      │    │          ├────┼──────┤                  │
      │    │          │7.  │１６１９    │                  │
      │    │          ├────┼──────┤                  │
      │    │          │10.３  │１２８０    │                  │
      │    │          ├────┼──────┤         │
      │    │          │11.  │１２８０    │                  │
      │    │          ├────┼──────┤                  │
      │    │          │12.  │１２８０    │                  │
      │    │          ├────┼──────┤                  │
      │    │          │12.  │  ５７５    │                  │
      │    │          ├────┼──────┤                  │
      │    │          │2.  │  ５７５    │                  │
      │    │          ├────┼──────┤                  │
      │    │          │2.  │    ９３    │次：１４８３９元│
      ├──┼─────┼────┼──────┼─────────┤
      │ ６ │  蔡張久美│5.  │１６２９    │                  │
      │    │          ├────┼──────┤                  │
      │    │          │5.  │１６２９    │２次：  ３２５８元│
      ├──┼─────┼────┼──────┼─────────┤
   │ ７ │  黃麗美  │4.  │１５８９    │                  │
      │    │          ├────┼──────┤                  │
      │    │          │6.５  │１６１９    │                  │
      │    │          ├────┼──────┤                  │
      │    │          │6.  │１６１９    │３次：  ４８２７元│
      ├──┼─────┼────┼──────┼─────────┤
      │ ８ │  莊水鎮  │3.  │１６１９    │１次：  １６１９元│
      ├──┼─────┼────┼──────┼─────────┤
      │ ９ │  曾沉駌鴦│3.  │１６１９    │                  │
      │    │          ├────┼──────┤                  │
      │    │          │4.  │１６２９    │                  │
      │    │          ├────┼──────┤                  │
      │    │          │5.９  │１６２９    │                  │
      │    │          ├────┼──────┤                  │
      │    │     │6.  │１６２９    │                  │
      │    │          ├────┼──────┤                  │
      │    │          │6.  │１６１９    │                  │
      │    │          ├────┼──────┤                  │
      │    │          │7.９  │１６１９    │                  │
      │    │          ├────┼──────┤                  │
      │    │          │7.  │１６１９    │                  │
      │    │          ├────┼──────┤                  │
      │    │          │12.  │１２８０    │８次：１２６４３元│
      ├──┼─────┼────┼──────┼─────────┤
      │ １０ │  周維璋  │7.  │１６１９    │                  │
      │    │          ├────┼──────┤                  │
      │    │          │7.  │１６１９    │２次：  ３２３８元│
      ├──┼─────┼────┼──────┼─────────┤
      │  │  彭玉針  │2.  │１８３７    │                  │
      │    │          ├────┼──────┤                  │
      │    │          │5.  │１８９９    │                  │
      │    │          ├────┼──────┤                  │
      │    │          │5.  │１９０９    │                  │
      │    │          ├────┼──────┤                  │
      │    │          │5.  │１９０９    │                  │
      │    │          ├────┼──────┤                  │
      │    │          │6.  │３６９４    │                  │
      │    │          ├────┼──────┤                  │
      │    │          │7.３  │１８３２    │                  │
      │    │          ├────┼──────┤                  │
      │    │          │7.  │１５９２    │                  │
      │    │          ├────┼──────┤                  │
      │    │          │7.  │１８３２    │                 │
      │    │          ├────┼──────┤                  │
      │    │          │8.  │１６８０    │                  │
      │    │          ├────┼──────┤                  │
      │    │          │9.  │  ９７４    │                  │
      │    │          ├────┼──────┤                  │
      │    │          │9.  │  ９７４    │                  │
      │    │          ├────┼──────┤                  │
      │    │          │10.  │１２８０    │                  │
      │    │          ├────┼──────┤                  │
      │    │          │12.  │１２８０    │                  │
      │    │          ├────┼──────┤                  │
      │    │          │12.  │  ７５５    │次：２３４４７元│
      ├──┼─────┼────┼──────┼─────────┤
      │  │  黃萬發  │5.  │１６２９    │ │
      │    │          ├────┼──────┤                  │
      │    │          │6.５  │１６１９    │                  │
      │    │          ├────┼──────┤                  │
      │    │          │6.  │１６２９    │                  │
      │    │          ├────┼──────┤                  │
      │    │          │7.４  │１６１９    │                  │
      │    │          ├────┼──────┤                  │
      │    │          │7.  │１６１９    │                  │
      │    │          ├────┼──────┤                  │
      │    │          │8.７  │１５５９    │                  │
      │    │          ├────┼──────┤                  │
      │    │          │8.  │１２８０    │                  │
      │    │          ├────┼──────┤                  │
      │    │          │9.９  │１２８０    │                  │
      │ │          ├────┼──────┤                  │
      │    │          │10.  │１２８０    │                  │
      │    │          ├────┼──────┤                  │
      │    │          │11.４  │１２８０    │                  │
      │    │          ├────┼──────┤                  │
      │    │          │12.８  │１２８０    │                  │
      │    │          ├────┼──────┤                  │
      │    │          │12.  │  ７５５    │次：１６８２９元│
      ├──┼─────┼────┼──────┼─────────┤
      │  │  乙○○  │3.  │１６１４    │                  │
      │    │          ├────┼──────┤                  │
      │    │          │4.  │１５４１    │                  │
      │    │          ├────┼──────┤                  │
      │    │          │4.  │１５４１    │                  │
      │    │          ├────┼──────┤                  │
      │    │          │5.９  │１５４１    │                  │
      │    │          ├────┼──────┤                  │
      │    │          │5.  │１５４１    │                  │
      │    │          ├────┼──────┤                  │
      │    │          │6.  │１５４１    │                  │
      │    │          ├────┼──────┤                  │
      │    │          │8.７  │１５５９    │                  │
      │    │          ├────┼──────┤                  │
      │    │          │10.２  │１２８０    │                  │
      │    │          ├────┼──────┤                  │
      │    │          │10.  │１２８０    │                  │
      │    │          ├────┼──────┤                  │
      │    │          │10.  │１２８０    │                  │
      │    │          ├────┼──────┤                  │
      │    │          │11.  │１２８０    │                  │
      │    │          ├────┼──────┤                  │
      │    │          │12.４  │１２８０    │                  │
      │    │          ├────┼──────┤                  │
      │    │          │1.  │  ７５５    │次：１８０３３元│
      ├──┼─────┼────┼──────┼─────────┤
      │  │顏柯梅枝  │2.  │１５５７    │                  │
      │    │          ├────┼──────┤                  │
      │    │          │3.  │１６１９    │                  │
      │    │          ├────┼──────┤                  │
      │    │          │4.  │１６２９    │                  │
      │    │          ├────┼──────┤                  │
      │    │          │4.  │１６２９    │                  │
      │    │          ├────┼──────┤         │
      │    │          │5.  │１６１９    │                  │
      │    │          ├────┼──────┤                  │
      │    │          │10.  │１２８０    │                  │
      │    │          ├────┼──────┤                  │
      │    │          │10.  │１２８０    │                  │
      │    │          ├────┼──────┤                  │
      │    │          │1.９  │  ７５５    │８次：１１３６８元│
      ├──┼─────┼────┼──────┼─────────┤
      │  │  莊方評  │2.１０  │１６１９    │                  │
      │    │          ├────┼──────┤                  │
      │    │          │2.  │１６１９    │                  │
      │    │          ├────┼──────┤                  │
      │    │          │3.２  │１６２９    │                  │
      │    │          ├────┼──────┤                  │
   │    │          │3.１０  │１６１９    │                  │
      │    │          ├────┼──────┤                  │
      │    │          │3.  │１６２９    │                  │
      │    │          ├────┼──────┤                  │
      │    │          │4.  │１６１９    │                  │
      │    │          ├────┼──────┤                  │
      │    │          │5.８  │１６１９    │                  │
      │    │          ├────┼──────┤                  │
      │    │          │6.  │１６１９    │                  │
      │    │          ├────┼──────┤                  │
      │    │          │6.  │１６１９    │                  │
      │    │          ├────┼──────┤                  │
      │    │          │8.５  │１５５９    │                  │
      │    │          ├────┼──────┤                  │
      │    │     │1.  │１２８０    │次：１７４３０元│
      ├──┼─────┼────┼──────┼─────────┤
      │  │  黃彩鳳  │4.１  │１６１９    │                  │
      │    │          ├────┼──────┤                  │
      │    │          │4.３  │１６２９    │                  │
      │    │          ├────┼──────┤                  │
      │    │          │4.  │１６２９    │                  │
      │    │          ├────┼──────┤                  │
      │    │          │4.  │１６２９    │                  │
      │    │          ├────┼──────┤                  │
      │    │          │5.８  │１６２９    │                  │
      │    │          ├────┼──────┤                  │
      │    │          │5.  │１６１９    │                  │
      │    │          ├────┼──────┤                  │
      │    │          │5.  │１５５９    │                  │
      │    │          ├────┼──────┤                  │
      │    │          │6.  │１１６６    │                  │
      │    │          ├────┼──────┤                  │
      │    │          │7.９  │１２８０    │                  │
      │    │          ├────┼──────┤                  │
      │    │          │7.  │１２８０    │                  │
      │    │          ├────┼──────┤                  │
      │    │          │8.９  │１２８０    │                  │
      │    │          ├────┼──────┤                  │
      │    │          │9.  │１２８０    │                  │
      │    │          ├────┼──────┤                  │
      │    │          │9.  │１２８０    │                  │
      │    │          ├────┼──────┤                  │
      │    │          │9.  │１２８０    │次：２０１５９元│
      ├──┼─────┼────┼──────┼─────────┤
      │  │  張顏呈雲│3.  │１６１９    │                  │
      │    │          ├────┼──────┤                  │
      │    │          │8.１０  │１５５９    │                  │
      │    │          ├────┼──────┤                  │
      │    │          │10.  │１２８０    │                  │
      │    │          ├────┼──────┤                  │
      │    │          │10.  │１２８０    │                  │
      │    │          ├────┼──────┤                  │
      │    │          │1.９  │  ７５５    │５次：  ６４９３元│
      ├──┼─────┼────┼──────┼─────────┤
      │  │  曹蘇蔭仔│2.  │１１６４    │                  │
      │    │          ├────┼──────┤                  │
      │    │          │2.  │１５０６    │ │
      │    │          ├────┼──────┤                  │
      │    │          │3.  │１７１２    │                  │
      │    │          ├────┼──────┤                  │
      │    │          │3.  │１７１２    │                  │
      │    │          ├────┼──────┤                  │
      │    │          │4.  │１８３６    │                  │
      │    │          ├────┼──────┤                  │
      │    │          │4.  │１８３６    │                  │
      │    │          ├────┼──────┤                  │
      │    │          │5.  │１５４２    │                  │
      │    │          ├────┼──────┤                  │
      │    │          │6.  │１６２９    │                  │
      │    │          ├────┼──────┤                  │
      │    │          │6.  │１６１９    │                  │
      │ │          ├────┼──────┤                  │
      │    │          │7.  │１６１９    │                  │
      │    │          ├────┼──────┤                  │
      │    │          │8.８  │１５５９    │                  │
      │    │          ├────┼──────┤                  │
      │    │          │9.１０  │１２８０    │                  │
      │    │          ├────┼──────┤                  │
      │    │          │10.２  │１２８０    │                  │
      │    │          ├────┼──────┤                  │
      │    │          │10.  │１２８０    │                  │
      │    │          ├────┼──────┤                  │
      │    │          │11.  │１２８０    │次：２２８５４元│
      ├──┼─────┼────┼──────┼─────────┤
      │  │  王李鳳  │2.  │１５５７    │                  │
      │    │          ├────┼──────┤                  │
      │    │          │2.  │１５５７    │                  │
      │    │          ├────┼──────┤                  │
      │    │          │3.  │１６１９    │                  │
      │    │          ├────┼──────┤                  │
      │    │          │4.９  │１６２９    │                  │
      │    │          ├────┼──────┤                  │
      │    │          │8.６  │１５５９    │                  │
      │    │          ├────┼──────┤                  │
      │    │          │10.  │１２８０    │                  │
      │    │          ├────┼──────┤                  │
      │    │          │10.  │１２８０    │                  │
      │    │          ├────┼──────┤                  │
      │    │          │11.  │１２３５    │８次：１１７１６元│
      └──┴─────┴────┴──────┴─────────┘
                                                                    Ｆ


司法院資訊處製作；財團法人民間司法改革基金會備份。
